【裁判字號】    95,重訴,150
【裁判日期】    970709
【裁判案由】    商業會計法等
【裁判全文】
臺灣臺北地方法院刑事判決             95年度重訴字第150號
公  訴  人  臺灣臺北地方法院檢察署檢察官
被      告  丙○○
選任辯護人  謝曜焜律師
            陳  明律師
            謝宗翰律師
上列被告因商業會計法等案件，經檢察官提起公訴（94年度偵字
第7236、7237號），本院判決如下：
    主  文
丙○○無罪。
    理  由
壹、本件公訴意旨略以：
  (一)被告丙○○於民國86年間籌劃「大澎湖國際渡假村」開發案
    以爭取觀光賭場之經營執照，並於同年6 月14日經經濟部商
    業司核准設立澎湖灣開發建設股份有限公司（址設臺北市中
    山區○○○路○ 段4 號14樓，下稱澎湖灣公司），為公開發
    行公司（嗣於93年6 月3 日取銷公開發行），並擔任該公司
    之董事長，係為公司處理事務之人，竟基於抬高澎湖灣公司
    所需開發之土地價值，以低價買入再以高價轉售予澎湖灣公
    司並從中牟己不法利益之意圖，自86年間起，先以澎湖灣公
    司之名義與白沙鄉鎮○段之地主洽談購地事宜，而以每平方
    公尺新臺幣（下同）872 元至3,244 元（即每坪2,880 元至
    10,713元）之價格，向「大澎湖國際渡假村」開發案所需基
    地之地主張永南等人收購土地（實際成交價格則因賣主意願
    及土地類別而有高低），所購土地均自其配偶許秀嬌等人之
    帳戶支付價款，並委託當地之土地代書將購得之土地過戶至
    「人頭買主」陳靴、陳世源、申○○、天○○、古正君、辰
    ○○、黃景琪、賴梅珠、張詩怡及呂鴻銘等人之名下，累計
    收購土地達196,000 平方公尺（約為59,291坪），上開土地
    多屬一般農業用地，多年來並無交易紀錄，86年之土地公告
    現值為每平方公尺僅為150 元至500 元間不等，但丙○○於
    86年10月20日以澎湖灣公司之名義，委託中國不動產鑑定中
    心股份有限公司（設臺北市○○○路○ 段206 號5 樓，下稱
    中國不動產鑑定公司）就「供作資產開發經濟價值參考」之
    目的，鑑定「大澎湖國際度假村」所在基地，即澎湖縣白沙
    鄉鎮○段第476 號等40筆土地，總面積29,041平方公尺（約
    8,784.9 坪）及其所承租之公、私土地、海岸線沙灘地、海
    岸線向外延伸之海域使用區域等項之開發價值，經該公司於
    同年11月19日，以（86）評台豐字第10008-1 號鑑定研究報
    告鑑定上開40筆土地開發經濟價值為202,957,200 元，平均
    每坪為228,000 元（即每平方公尺約為68,970元）；丙○○
    明知中國不動產鑑定公司所鑑定上開土地價值，係指未來「
    大澎湖國際度假村」開發案開發完成後之價值，竟自87 年
    間起，將前揭以「人頭買主」陳靴等人之名義所收購之土地
    ，以每平方公尺2,545 元至64,474元之高價轉售澎湖灣公司
    （詳如附表一，其中大部分土地為農地，信託登記在公司代
    表人丙○○之名下），從中謀取價差之不法利益，致生損害
    於澎湖灣公司。丙○○並為使澎湖灣公司以高價向前揭「人
    頭買主」陳靴等人購買土地，於86年至91年間，分別以「大
    澎湖國際度假村」開發案需要「增加土地購置」、「募集營
    建籌備費用」、「充裕工程動工經費」等理由，辦理澎湖灣
    公司現金增資，共計5 次，分別於87年辦理增資116,500 萬
    元；88年辦理增資8 億元；89年辦理增資5 億元；90年辦理
    增資15,000萬元；91年辦理增資15,000萬元，然澎湖灣公司
    86年、88年、89年、90年4 次辦理現金增資，並未依照「發
    行人募集與發行有價證券處理準則」第9 條規定辦理股款代
    收及存儲作業，致增資股款能於增資期間，以購地名目流出
    並循環使用，達到不實膨脹公司資本之目的。且其中91年增
    資款14,000餘萬元，丙○○明知公司應收之增資股款，股東
    呂淑真等並未實際繳納，而係由丙○○向友人張永昌借款週
    轉二天使用，於91年12月3 日分別匯入呂淑真等家族成員股
    東之帳戶，佯作為認購澎湖灣公司91年增資新股之股款，丙
    ○○再以此增資之股款，支付澎湖灣公司向前揭「人頭買主
    」辰○○等人之土地價款，再於同年月4 日轉帳至呂淑真等
    家族成員名下，再予以償還張永昌之借款，而以申請文件表
    明收足股款。至於其他年度之增資款，則以之作為丙○○等
    家族成員在增資期間內認購澎湖灣公司新股之股款，以此方
    法循環使用增資之股本，並使丙○○得以其本人或家族成員
    名義帳面上繳足股款，取得公司經營權之不法利益（詳如附
    表二）。因認被告涉犯刑法第342 條第1 項背信罪嫌、證券
    交易法第175 條、第22條第2 項、第1 項未經申報募集有價
    證券罪嫌、公司法第9 條第1 項股款未收足罪嫌。
  (二)被告意欲販售澎湖灣公司股票以牟利，明知證券商須經主管
    機關即財政部證券暨期貨管理委員會（下稱證期會）之許可
    並發給許可證照方得營業，非證券商不得經營證券業務，竟
    與乙○○（經協商判決有期徒刑7 月，緩刑3 年）共同基於
    非證券商而經營證券業務之犯意聯絡，自87年某日起至88年
    5 月某日止，由乙○○擔任負責人之貴宇財務顧問股份有限
    公司（下稱貴宇公司）在臺中地區向酉○○等不特定人招攬
    販售，公開販售澎湖灣公司之股票，而經營證券商業務。且
    明知澎湖縣政府於89年6 月核發建築執照（89澎府字第100
    號），規定峻工期限為93年7 月15日，澎湖灣公司於90年3
    月申報動工後，旋即停工並申請竣工展期至98年7 月，目前
    無任何進度，但澎湖灣公司仍招募業務員及委託貴宇公司，
    以「發現大澎湖」期刊、「澎湖灣開發建設股份有限公司開
    發計劃說明書」、「大澎湖國際渡假村簡介及說明書」、「
    澎湖灣開發建設的投資價值與利多分析」、「澎湖灣邁向上
    市○○○○路」等不實宣傳獲利廣告，向不特定大眾販售該
    公司股票，佯稱該公司即將上櫃發行，且該公司「股價淨值
    換算表」中，將前述公司以高價向丙○○人頭購進之土地，
    列為有形資產，並謂按經建公司及銀行實際預估推算，每坪
    市值22萬元，以88年當時資本額12億元計，每股淨值43.96
    元，惟該公司資本額實際登記不實，且查無任何經建公司及
    銀行鑑估該公司持有之白沙鄉鎮○段土地每坪市值22萬元，
    誘使他人陷於錯誤而投資，至91年12底止，持股10％以下股
    東之投資金額計76,500萬元。因認被告涉犯證券交易法第17
    5 條、第44條非證券商經營證券業務罪嫌、證券交易法第17
    1 條第1 項第1 款、第20條第1 項詐偽募集有價證券罪嫌。
  (三)被告係澎湖灣公司之負責人，為稅捐稽徵法上之納稅義務人
    及商業會計法上之商業負責人，明知申○○、天○○均無借
    款予澎湖灣公司之事實，竟基於逃漏稅捐之犯意，分別於91
    年不實申報申○○之借款利息所得為56,000元，復於92年申
    報天○○之利息所得為75,533元，作為澎湖灣公司之進項成
    本，以抵營利事業所得稅（起訴書誤載為「營業稅」，經公
    訴檢察官當庭更正），持向臺北市稅捐稽徵處申報而行使之
    ，藉此不正當方法逃漏納稅義務人所應繳納之營業稅額，足
    以生損害於稅捐稽徵機關核稅及處理賦稅事務之正確性。因
    認被告涉犯稅捐稽徵法第41條第1 項詐術逃漏稅捐罪嫌、商
    業會計法第71條第1 項第1 款填製不實會計憑證罪嫌、刑法
    第216 條、第215 條行使業務上登載不實文書罪嫌。
貳、證據能力之判斷
一、被告及其選任辯護人對於下列各項證據方法，除認證人辰○
    ○、卯○○、丁○○、戊○○、酉○○、宙○○、丑○○向
    調查員所為陳述、澎湖灣公司及代表人丙○○持有白沙鄉鎮
    ○段土地一覽表、澎湖灣公司購買白沙鄉鎮○段土地支付價
    金流向一覽表、大澎湖國際度假村參考資料、澎湖縣白沙鄉
    公所辦理鎮海遊憩區○○道路工程徵收土地計畫書、丙○○
    取得土地及移轉土地流程表、中央存款保險股份有限公司93
    年6 月1 日存保險字第930006346 號函、澎湖灣公司86、88
    、89、90年增資股款使用一覽表、澎湖灣公司91年增資股款
    流向表、澎湖灣白沙鄉86至92年平均地權土地現值、土地評
    議表、「發現大澎湖」期刊、澎湖灣公司開發計劃說明書、
    「澎湖灣開發建設的投資價值與利多分析」宣傳單、「澎湖
    灣--邁向上市○○○○路」宣傳單及剪報、「股價淨值換算
    表」、「澎湖灣開發建設投資報酬分析」宣傳單及新聞剪報
    資料、臺灣宜蘭地方法院89年度宜簡字第106 號刑事簡易判
    決、法務部調查局澎湖調查站94年8 月9 日澎法字第094730
    07920 號函，均無證據能力外，對於其餘各項證據均未爭執
    其證據能力，並同意作為證據（見本院卷一第50至64頁、第
    159 至173 頁、卷四第18至23頁、本院卷五第86頁反面至第
    98頁），本院審酌各項證據作成時之情況，認為並無不適當
    之情事，均得作為證據，合先敘明。
二、按被告以外之人於檢察事務官、司法警察官或司法警察調查
    中所為之陳述，與審判中不符時，其先前之陳述具有較可信
    之特別情況，且為證明犯罪事實存否所必要者，得為證據，
    刑事訴訟法第159 條之2 定有明文。查證人辰○○、卯○○
    、丁○○、戊○○、宙○○、丑○○均經本院傳喚到庭進行
    詰問，與渠等於調查員詢問時陳述之內容大致相符，自應以
    本院之陳述為較優之證據，而不例外採取渠等向調查員之陳
    述為證據。
三、按被告以外之人於審判中有傳喚不到之情形者，其於檢察事
    務官、司法警察官或司法警察調查中所為之陳述，經證明具
    有可信之特別情況，且為證明犯罪事實之存否所必要者，得
    為證據，刑事訴訟法第159 條之3 第3 款亦有明文。查證人
    酉○○經本院合法傳喚、拘提均未到庭，且其向調查員所為
    陳述，甫於案發後所為，尚無與被告串供之情形，應具可信
    之特別情況，且為證明被告犯罪所必要，揆諸前揭法條規定
    ，應具證據能力。
四、又按「除前三條之情形外，下列文書亦得為證據：一、除顯
    有不可信之情況外，公務員職務上製作之紀錄文書、證明文
    書。二、除顯有不可信之情況外，從事業務之人於業務上或
    通常業務過程所須製作之紀錄文書、證明文書。三、除前二
    款之情形外，其他於可信之特別情況下所製作之文書」，刑
    事訴訟法第159條之4亦有明文。查澎湖縣白沙鄉公所辦理鎮
    海遊憩區○○道路工程徵收土地計畫書、澎湖灣白沙鄉86至
    92年平均地權土地現值、土地評議表、臺灣宜蘭地方法院89
    年度宜簡字第106 號刑事簡易判決，均係公務員職務上、於
    可信之特別情況下所製作之文書，揆諸前揭法條規定，應具
    證據能力。而大澎湖國際度假村參考資料、「發現大澎湖」
    期刊、澎湖灣公司開發計劃說明書、「澎湖灣開發建設的投
    資價值與利多分析」宣傳單、「澎湖灣--邁向上市○○○○
    路」宣傳單及剪報、「股價淨值換算表」、「澎湖灣開發建
    設投資報酬分析」宣傳單及新聞剪報資料，係由購買澎湖灣
    公司股票之證人所提供，以證明渠等因此等文宣而決定購買
    股票，故就該等文書之存在而言，非無證據能力。
五、至法務部調查局澎湖調查站94年8 月9 日澎法字第09473007
    920 號函、澎湖灣公司及代表人丙○○持有白沙鄉鎮○段土
    地一覽表、澎湖灣公司購買白沙鄉鎮○段土地支付價金流向
    一覽表、丙○○取得土地及移轉土地流程表、中央存款保險
    股份有限公司93年6 月1 日存保險字第930006346 號函、澎
    湖灣公司86、88、89、90年增資股款使用一覽表、澎湖灣公
    司91年增資股款流向表，係法務部調查局澎湖調查站基於追
    查犯罪權限所製作之調查結果報告，而中央存款保險股份有
    限公司製作之股款使用表、股款流向表，均屬意見陳述性質
    ，不具證據能力，本院仍應調查其他證據始可證明。
、按犯罪事實應依證據認定，無證據不得推定其犯罪事實，又
    不能證明被告犯罪者，應諭知無罪之判決，刑事訴訟法第15
    4 條、第301 條第1 項分別定有明文。又認定犯罪事實所憑
    之證據，雖不以直接證據為限，間接證據亦包括在內，然而
    無論直接證據或間接證據，其為訴訟上之證明，須於通常一
    般之人均不致有所懷疑，而得確信其為真實之程度者，始得
    據為有罪之認定，倘其證明尚未達到此一程度，而有合理之
    懷疑存在而無從使事實審法院得有罪之確信時，即應由法院
    為諭知被告無罪之判決，最高法院著有76年臺上字第4986號
    判例可資參照。
肆、公訴犯罪事實(一)部分：
一、訊據被告固不否認伊以陳靴、陳世源、辰○○、黃景琪、賴
    梅珠、申○○、呂鴻銘、天○○、古正君名義購入附表一所
    示土地後，再轉售予澎湖灣公司；澎湖灣公司於91年增資股
    款即用於給付土地價款等事實，但堅決否認有何背信或違反
    證券交易法、公司法之犯行，辯稱（見本院卷五第11至13頁
    反面、第103 至117 頁、第139 至140 頁）：
  (一)起訴書附表所載之買賣價格，與實際成交價格不同。
  (二)被告購入各筆土地時，本即係以開發五星級觀光旅館及度假
    村為目的，而非依非都市土地使用管制規則之規定，農牧用
    地無法作為申請國際觀光旅館籌建許可及興竟遊憩設施之使
    用，必須依法變更編定為遊憩用地始可。此依臺灣省非都市
    土地申請變更作為遊憩設施使用之開發事業計畫審查作業要
    點第6 條第3 項第2 款規定，澎湖縣境內之非遊憩用地欲變
    更為遊憩用地者，土地面積不得少於2 公頃。故被告分次、
    分時向多名地主陸續購入單筆、面積小、不完整之農牧用地
    、墳墓用地、乾溝地、旱地、林地、山坡地等，顯無開發價
    值，且無法變更為遊憩用地，經被告整併成為形狀完整且面
    積達2 公頃以上之土地後，始符合變更為遊憩用地及適合五
    星級觀光旅館開發案之土地，其價值自與零散之其他用地不
    同，此由證人戌○○證述可佐。至公訴意旨以土地之公告現
    值作為標準，與土地交易價格顯有落差，眾所皆知，例如政
    府徵收補償金多以當期公告現值加40％為準。
  (三)公訴意旨另以被告明知中國不動產鑑定中心所鑑定土地價值
    係度假村開發案完成後之價值，顯不合理。惟查，澎湖灣公
    司於87年間曾委託中國不動產鑑定中心、中華科技經濟鑑定
    中心分別進行鑑價，前者鑑定土地平均價格每坪228,000 元
    ，後者鑑定土地平均價格每坪205,000 元，而二者均以收益
    法作為鑑定方法，乃以土地開發完成之價值回溯推算至86年
    10月鑑價基準日當時之土地價值。況被告逐筆整合後之大面
    積完整土地，具有開發為國際觀光旅館之開發價值及潛在可
    觀投資收益，而以開發為目的之土地買賣，尚包含對於未來
    開發前景、土地增值及潛在收益之計算，絕非單以土地原始
    購入價格或土地公告現值為衡量依據。此經證人戌○○證述
    明確。以國有財產局公開標售土地為例，如標的為地形完整
    之大面積土地，土地開發商或建商不惜以超底率100 ％以上
    之價格參與投標，即係以土地具有開發之潛值無考量，非單
    筆土地買賣可以比擬。
  (四)事實上，澎湖灣公司購入土地時，為確認土地之合理開發價
    值，乃委請中國不動產鑑定中心、中華科技經濟鑑定中心分
    別進行鑑價，鑑定價格換算每平方公尺68,970元、62,012元
    。而被告於87年間售予澎湖灣公司之51筆土地，其平均售價
    為每平方公尺39,360.22 元、41,441.44 元、35,499.65 元
    、24,544.18 元，有土地買賣契約附卷可稽，是被告並無起
    訴意旨所指：以高達每平方公尺64,693元之價格轉售予澎湖
    灣公司。其實，被告轉售予澎湖灣公司之價格，均低於鑑定
    價格70％，甚至30％，可見土地價格均符合市場交易行情。
  (五)公訴意旨雖質疑澎湖灣度假村尚未開發完成，自不具估價報
    告所載之價值。惟土地估價方法雖因目的係開發、買賣或貸
    款而有不同，但本件土地既有變更為遊憩用地及申請國際觀
    光旅館籌建之開發目的，與一般無特殊目的之土地交易，價
    格自有差別。且澎湖灣公司購入土地後，即依序進行開發規
    劃，並陸續取得交通部觀光局國際觀光旅館籌建許可、公告
    鎮海遊憩區近海岸海域遊憩活動區域劃定範圍、國際觀光旅
    館變更設計、建造執照、竣工展期、納入獎勵民間參與交通
    建設條例適用範圍、核准承租國有非功用海岸土地申請核發
    籌設許可、核准「大澎湖度假村」案投資計劃為離島重大建
    設計劃、白沙鄉鎮○段447 地號等58筆土地變更為「風景區
    遊憩用地暨國土保安用地」，可知澎湖灣公司確實不斷進行
    開發與整合。另外，馬來西亞雲頂集團主席林梧桐亦與被告
    簽署意向備忘錄，雲頂集團同意投資4 億3 千2 百餘萬元，
    以取得澎湖灣公司20％股份，可見雲頂集團計算評估澎湖灣
    公司資產淨值將高達21億6 千萬元，以此換算上開土地每坪
    平均價格高達24萬5 千9 百餘元。故該等土地買賣行為，澎
    湖灣公司未受損害，被告亦無何違背職務可言。
  (六)澎湖灣公司86、88、89、90年之增資案，增資股款確用於購
    買澎湖縣白沙鄉鎮○段共10筆土地。且此4 次增資案，係屬
    公開發行公司不對外公開銷售有價證券，無須按91年8 月6
    日修訂之「發行人募集與發行有價證券處理準則第9 條」規
    定，辦理股款代收及存儲作業。
  (七)澎湖灣公司91年增資1 億4 千餘萬元部分，確經董事會及股
    東會通過，報請財政部核可後，澎湖灣公司委由誠泰銀行南
    京東路分行代收股東認購之增資款。但至91年11月1 日止，
    小股東認購總金額僅2,347,190 元，經董事會決議洽由特定
    股東認購，澎湖灣公司原始股東呂淑真、呂鴻銘、黃妙美、
    呂聖真4 人同意認購其餘股份，但當時4 人缺乏資金，乃由
    被告向有人張永昌借款147,652,000 元轉借予呂淑真等4 人
    ，由呂淑真等4 人帳戶匯入澎湖灣公司在中興銀行忠孝分行
    （現併入聯邦銀行長春分行）之股款託收帳戶。至此，澎湖
    灣公司收足增資款1 億5 千萬元後，並經誠泰銀行及中興銀
    行驗資無誤並開立存款餘額證明。澎湖灣公司收足股款後，
    將其中118,404,000 元匯予辰○○、14,748,810元匯予黃景
    琪，支付購買土地價款，並匯款4,500,000 元至陳世源帳戶
    、10,000,000元至黃景琪帳戶，以償還被告先前以渠等名義
    借給澎湖灣公司之款項。而辰○○、黃景琪、陳世源帳戶及
    資金均由被告管理，被告乃將上開款項再匯入呂淑真、呂鴻
    銘、黃妙美、呂聖真帳戶，再由渠4 人名義匯回張永昌帳戶
    ，作為借款之返還。因此，被告向張永昌所借增資款147,65
    2,000 元確已全部匯入澎湖灣公司增資帳戶，澎湖灣公司亦
    用以支付土地價款，公司因此增加土地之固定資產，顯見增
    資並非虛偽。公司法第9 條第1 項係指公司並未依照正常流
    程，將股東增資資金匯入公司指定銀行專戶內，而是委請第
    三者虛構資本額再向經濟部申報登記，公司並無實質資本存
    在而言。本件澎湖灣公司91年增資款既用於購買土地，澎湖
    灣公司因而取得土地資產，自無違反公司法第9 條第1 項可
    言。
二、公訴意旨認為被告涉有此部分犯嫌，無非以：呂世雄、陳惠
    祝、陳長遠、張永南、呂自安、陳靴、陳世源、申○○、天
    ○○、辰○○、丁東泰、丁國恩、丁活泉、李清發、高正明
    、陳永溪、張永昌、賴哲雄之陳述及澎湖灣公司向被告、賴
    梅珠、陳靴、申○○、天○○、呂鴻銘、陳世源、黃景琪購
    地之契約書、支票、被告向呂世雄、陳惠祝、陳長遠、張永
    南、呂自安購地之不動產買賣契約書、支票、澎湖灣公司86
    年至92年財務報表暨會計師查核報告、中國不動產鑑定公司
    鑑定報告、澎湖縣白沙鄉公所辦理鎮海段遊憩區○○道路工
    程徵收土地計畫書、澎湖灣公司86、88、89、90、91年增資
    文件帳戶交易明細表、天○○、申○○、陳靴、陳世源財產
    所得線上查調結果表、澎湖灣公司登記資料電腦列印本、澎
    湖灣公司股票簽證查詢表、澎湖灣公司董事監察人資料表、
    澎湖縣調查站93年12月7 日澎法字第09373013440 號函、中
    央存款保險股份有限公司93年6 月15日存保檢字第93000634
    6 號函、澎湖灣公司86、88、89、90、91年增資股款使用一
    覽表、澎湖縣白沙鄉86至92年平均地權土地現值、地價評議
    表、法務部調查局澎湖縣調查站94年8 月9 日澎法字第0947
    3007920號函檢附相關買賣實例 ，為其論據。
三、本院經查：
甲、關於澎湖縣白沙鄉鎮○段土地之買賣部分
  (一)被告以在澎湖縣白沙鄉鎮○段開發「大澎湖國際渡假村」為
    主要目的事業，籌資成立澎湖灣公司，於86年6 月14日經經
    濟部核准設立，且公開發行，被告自任董事長；被告旋即出
    面洽購澎湖縣白沙鄉鎮○段各農牧用地，以整合為遊憩開發
    用地，陸續於附表一所示時間，向地主張永南、呂自安、呂
    雲標、呂金枝、陳惠祝、陳長遠、呂世雄、陳永溪、丁嘉祥
    、丁文、丁活泉、李清發購得如附表一所示土地，分別移轉
    登記為具自耕農身分之陳靴、陳世源、辰○○、黃景琪、申
    ○○、呂鴻銘、天○○、古正君、賴珠海名義；再於附表一
    所示時間，先後移轉登記為澎湖灣公司所有等事實，為被告
    所不爭，並據證人張永南（見調查局卷四第90至93頁、93年
    度偵字第371 號卷二第214 至215 頁）、呂自安（見調查局
    卷四第99至103 頁、93年度偵字第37 1號卷二第209 至210
    頁）、陳惠祝（見調查局卷四第78至81頁、93年度偵字第37
    1 號卷二第189 至190 頁）、陳長遠（見調查局卷四第84至
    87頁、93年度偵字第371 號卷二第193 至194 頁）、呂世雄
    （見調查局卷四第69至72頁、93年度偵字第371 號卷二第18
    5 至186 頁）、陳永溪（見澎檢93年度偵字第371 號卷二31
    0 至反面）、丁嘉祥之子丁東泰（見澎檢93年度偵字第371
    號卷二第277 至278 頁）、丁國恩（見澎檢93年度偵字第37
    1 號卷二第286 至287 頁）、丁活泉（見澎檢93年度偵字第
    371 號卷二第294 至295 頁）、李清發（見澎檢93年度偵字
    第371 號卷二第299 至300 頁）陳述被告向渠等洽購土地之
    經過，另證人陳靴（見澎檢93年度偵字第371 號卷二第199
    至200 、204 至206 頁）、陳世源（見澎檢93年度偵字第37
    1 號卷二第228 至229 、232 至233 頁、甲○94年度偵字第
    7236號卷第223 頁）、辰○○（見澎檢93年度偵字第371 號
    卷二第273 至274 頁）、申○○（見澎檢93年度偵字第371
    號卷二第235 至236 頁）、呂鴻銘（見澎檢93年度偵字第37
    1 號卷二第241 至242 、245 至246 頁）、天○○（甲○94
    年度偵字第7236號卷第217 至218 頁）亦證述被告借用渠等
    身分證、印章，以渠等名義登記為土地所有權人，渠等均未
    實際參與洽購土地，均由被告經手等情屬實，且土地交易過
    程，分別有與張永南、呂自安、陳惠祝、陳長遠、呂世雄簽
    訂之土地建築改良物買賣所有權移轉契約書各1 份（見調查
    局卷第94至98、104 至109 、82至83、88至89、73至78頁）
    、澎湖灣公司與賴梅珠、陳靴、申○○、天○○、呂鴻銘、
    陳世源、黃景琪名義簽訂之不動產買賣契約書（見調查局卷
    一第1 至3 頁、第8 至11、14至17、56至59頁、第20至23頁
    、第27至30、33至35、38至41、44至47頁、第50至53頁、第
    60至63、64至67頁、第68至70、71至73頁）及澎湖灣公司開
    票支付陳靴、申○○、天○○、呂鴻銘名義土地價款之誠泰
    銀行支票（見調查局卷一第12至13、18至19頁、第24至26頁
    、第31至32、36至37、42至43、48至49頁、第54至55頁）附
    卷可考，是上開土地移轉登記之交易過程，應堪認定為事實
    。
  (二)公訴意旨雖認：被告將附表一所示土地先登記為陳靴等人名
    義，再移轉登記予澎湖灣公司，謀取其間差價之不法利益，
    致生損害於澎湖灣公司。然查：
  (1)關於附表一所示張永南等人移轉登記予陳靴等人名義之土地
    價格，業據前揭各該證人陳述綦詳，至證人所述土地買賣價
    格與契約書所載價格不一致之情形，附表一均以證人所述為
    準，堪以認定。另附表一所示陳靴等人名義再移轉登記為澎
    湖灣公司名義之土地價格部分，亦有前揭不動產買賣契約書
    在卷可憑，亦堪認定。至被告辯稱：卷附澎湖灣公司與賴梅
    珠等人名義簽訂之不動產買賣契約書價格非實際成交過戶價
    格，實際價格較低，合計約有135,347,596 元之差距云云（
    見本院卷一第209 至210 頁），惟賴梅珠、陳靴、申○○、
    天○○、呂鴻銘、陳世源、黃景琪均未實際參與土地交易，
    對上情毫無所悉，僅被告1 人片面之詞，自難遽採，仍應採
    認契約書所載價格為準，先予辨明。
  (2)觀諸附表一所示各筆土地2 次移轉登記之契約書可知，就編
    號（一）原屬張永南所有澎湖縣白沙鄉鎮○段490 地號土地
    ，係與同段386 、405 、455 、500 、545 、554 地號一併
    移轉於澎湖灣公司；編號（二）原屬呂自安、呂雲標、呂金
    枝所有澎湖縣白沙鄉鎮○段818 、821 、821-1 、821-2 地
    號土地，則與同段821-5 、821-6 、821-3 、821-4 地號土
    地整合後，始一併移轉登記予澎湖灣公司；編號（四）陳長
    遠所有632 地號土地亦與同段465 、497 、529 、619 、63
    2 、667 、789 地號一併出售予澎湖灣公司；編號（五）所
    示呂世雄所有485 、698 地號土地持分1/8 與其他持分整合
    為全部後，始一併移轉予澎湖灣公司；編號（八）陳永溪所
    有澎湖縣白沙鄉鎮○段623 地號土地，則與同段650 、650-
    1 、650-2 、783 、783-1 地號土地整合後，一併移轉登記
    予澎湖灣公司；編號（九）丁嘉祥、丁文所有13、725 地號
    與編號（十一）原屬李清發所有之106 地號土地，加上849
    地號土地合併移轉於澎湖灣公司；而編號（十一）原屬李清
    發所有659 地號土地，與同段27、658 、661 地號土地，合
    併移轉登記予澎湖灣公司；編號（九）原屬丁嘉祥、丁文所
    有222 、203 地號土地，亦與66（持分1/ 2）、66-1、66-2
    、218 （持分1/2） 、218-2 （持分1/2） 、218-3 （持分
    1/2） 、221 （持分1/2） 、198 （持分2/18）地號土地，
    一併於89年12月5 日出售予澎湖灣公司；又編號（三）原屬
    陳惠祝所有之澎湖縣白沙鄉鎮○段631 地號土地，旋與同段
    630 、780 、531 、28地號土地整合，併於90年9 月間移轉
    予澎湖灣公司；編號（五）原屬呂世雄所有之澎湖縣白沙鄉
    鎮○段629 、694 號土地持分各1/8 ，則經被告另行收購呂
    天賜、呂山所有之持分各7/8 ，整合完成後，一併移轉登記
    予澎湖灣公司等事實，有澎湖灣公司於89年9 月5 日、89年
    10月4 日與陳靴名義簽訂之不動產買賣契約書（見調查局卷
    一第8 至11、14至17頁）、89年9 月6 日澎湖灣公司與申○
    ○名義簽訂之不動產買賣契約書（見調查局卷一第20至23頁
    ）、89年9 月21日澎湖灣公司與天○○簽訂之不動產買賣契
    約書（見調查局卷一第33至35頁）、89年12月5 日澎湖灣公
    司與呂鴻銘名義簽訂之不動產買賣契約書（見調查局卷一第
    50至53頁）、90年9 月10日、90年9 月3 日澎湖灣公司與陳
    世源名義簽訂之不動產買賣契約書（見調查局卷一第60至63
    、64至67頁）在卷可按。基此，前揭各筆土地並非自地主購
    得後，立即轉售予澎湖灣公司，而係與其他土地整合或取得
    分屬不同所有人之全部持分後，始將土地一併移轉予澎湖灣
    公司。故以此整合前、後之價值觀察，即難僅憑附表一所示
    土地2 次轉手之價差，遽認被告有何謀取不合理價差之不法
    利益。
  (3)蓋以不動產之估價而言，據證人戌○○即不動產估價師證述
    ：「整合後的土地與單筆土地的價值絕對差很多，有相當大
    的差距」、「遊憩用地有遊憩用地的規範，要達到多少以上
    的規模才可以開發，幾百平方公尺的遊憩用地是沒有辦法開
    發使用的」、「（問：幾百平方公尺的遊憩用地是沒有開發
    價值的？）沒有開發價值」、「（問：鑑定目的是開發或買
    賣，價格會有差別嗎？）開發要有營運計畫、開發計畫，我
    們是依據相關計畫及配合現行法令去評估，如果只是買賣或
    貸款，就只有就目前現況去評估」、「（問：上開所提示的
    第1 項這40筆土地如果零星賣，價格會不會低很多？）最大
    的土地是4 分地，而且只有少數幾筆超過1 分以上，合併以
    後會超過3 甲地，買賣價值或開發價值顯然有很大的差距」
    等情（見本院卷二第28頁至反面、第29頁），是附表一所示
    土地，單筆或合併買賣、面積大小本身，即對其價值有相當
    影響，何況澎湖灣公司係以變更為遊憩用地加以開發為目的
    。
  (4)又關於整合土地所付出之成本，證人呂鴻銘即澎湖灣公司股
    東於偵訊中具結證述：「從83年起至93年止，幫陳向地主仲
    介購買很多筆土地。是丙○○以個人名義購買」、「有的是
    市價，有的市價以上，最貴一坪11萬多，少的一坪7 、8 千
    元，大部分1 坪4 、5 萬」、「澎湖土地很複雜，因大部分
    所有權有很多人，例如有10個所有權人，其中8 人同意以合
    理價賣出，但是其餘2 人獅子大開口，為了考慮土地整體價
    值，還是會以高價向他們買，大部分購買白沙鄉鎮○段土地
    均如此，還有土地有墓地，遷了1 百多個墓地，有的墓地甚
    至不是地主的，其中1 個墓地內還有很多骨灰罈，價格均不
    同，有幾十萬，我只是仲介一半以上，有些不是我仲介的，
    澎湖的墓很多，有些土地還有三七五減租的適用，必須花錢
    給有優先承購權之佃農寫權利拋棄書，我都有處理過」、「
    （問：成交價格是否與書面不同？）有的情況是我們直接其
    中1 個所有權人，請他接洽其他分住他地之所有權人，我們
    還要例外付該所有權人住宿費、機票、交通費等費用，這些
    費用我們不會寫在書面上」、「1 坪成本約5 、6 萬以上」
    （見甲○94年度偵字第7236號卷第93至95頁），核與證人楊
    燕明於偵訊中具結證稱：「丙○○於87年間就請我幫他處理
    收購澎湖土地之事，因我是澎湖人，那時我並沒有受雇於陳
    ，我在做營運」、「我們先調土地謄本，再到戶籍地與地主
    協商，一開始是各做各的，遇到難協調的，有時會與呂鴻銘
    一起去，剛才呂講的均實在。我要補充的是有些情形是家族
    會將土地過戶於1 人名下，我們直接找該所有權人協商，買
    賣契約上寫的價格會比較低，因為他要給其他家族成員朋分
    ，實際上我們給他的錢是高於買賣契約價格，而且83年間因
    口耳相傳，澎湖土地有點上漲，漲到1 坪5 萬元」、「（問
    ：幕後成本，是否知道大約多少）600 多個地主，很難去估
    ，我個人認為1 坪成本要5 、6 萬」等情（見甲○94年度偵
    字第7236號卷第94至95頁），大致相符。由證人呂鴻銘、楊
    燕明所述可知，澎湖縣白沙鄉鎮○段土地因有適用三七五減
    租條例之農地、墳墓地、公同共有人眾多、優先承購權之拋
    棄、集體哄抬價格等問題，而被告興建「大澎湖國際渡假村
    」需求大面積、形狀方整之土地，故被告必須說服600 餘位
    地主以合理價格出售土地，其所應付出之勞力、時間、費用
    ，自應核估在購地成本內。除此之外，倘地目原屬山坡地者
    ，須經過劃出解除之程序，此觀諸行政院農業委員會88年10
    月7 日88農水保字第88140428號公告、臺灣省政府88年6 月
    24日88府農水字第055649號函即明（見甲○94年度偵字第72
    36號卷第260 頁、第261 至262 頁）；而海岸線向外延伸之
    海域使用區域，則須向交通部觀光局澎湖國家風景區管理處
    等政府相關單位辦理使用申請，有交通部觀光局88年3 月15
    日觀技88字第05185 號函暨交通部觀光局88年3 月10日公告
    足憑（見甲○94年度偵字第7236號卷第273 至277 頁），凡
    此均屬被告整合土地所應付出之行政成本。綜上，被告以人
    頭地主名義購得土地後，逐筆整合再一併移轉於澎湖灣公司
    ，其間價差包含遊說各個地主之成本、行政程序成本，亦屬
    合理。
  (5)公訴意旨雖質疑被告何以先將土地過戶給人頭地主，再輾轉
    過戶給公司云云。然查附表一所示土地原屬農地，此據證人
    楊燕明證稱：「（問：為何過戶給陳後再過戶給公司）因農
    發條例有規定農地只能過戶給有自耕農身分之自然人，不能
    過戶給法人，後來因為土地有變更編定，所以才又過戶給公
    司」（見甲○94年度偵字第7236號卷第95頁），且證人天○
    ○亦於偵訊中結稱：「陳說要買土地開發澎湖灣，陳拿我的
    名字去買土地，因陳無自耕農身分」等語（見甲○94年度偵
    字第7236號卷第217 頁），證人申○○則稱：因其有自耕農
    身分，將印鑑及戶籍謄本交給丙○○使用等情（見澎檢93年
    度偵字第371 號卷二第235 至236 頁），參諸財政部國有財
    產局臺灣南區辦事處91年3 月18日臺財南處字第0910005798
    號函示：「……惟查案內同段627 、649 、613 之2 等3 筆
    地號土地係屬耕地，依農業發展條例規定，貴公司尚不得承
    受，請於辦理變更為非耕地之使用編定後，再行檢附土地登
    記簿謄本及地籍圖謄本申請承購」斯旨明確（見甲○94年度
    偵字第7236號卷第263 至264 頁），堪以佐證被告洽請天○
    ○、申○○等人擔任農地之名義上所有權人，係有自耕農身
    分考量所致。實難僅憑此即認被告有何不法意圖。
  (6)況澎湖灣公司於86年間即委託中國不動產鑑定公司針對澎湖
    縣白沙鄉鎮○段476 地號等共計40筆（合計面積29,010平方
    公尺），經該公司派員於86年10月24日實地勘估，依照成本
    估價法、市場估價法、所得估價法，再以最後推定數為鑑定
    之價格，按未來10年之逐年收益推定、土地開發價值推算、
    土地開發價值分析，鑑定認為土地開發經濟價值為1,272,45
    1,850 元，每坪145,000 元，有該公司出具之鑑定報告書在
    卷可參考（見調查局卷一第74至190 頁）；再委託財團法人
    中華經濟鑑定中心就：1.自購地部分：澎湖縣白沙鄉鎮○段
    476 地號等計40筆；2.承租私有地部分：澎湖縣白沙鄉鎮○
    段464 地號等7 筆；3.承租公有地部分：澎湖縣白沙鄉鎮○
    段63地號等7 筆；4.海岸線沙灘地部分：澎湖縣白沙鄉鎮○
    段383 、447 、479 、645 、702 地號南側相鄰未登記土地
    （當時已向政府相關單位辦理使用申請中）；5.海岸線向外
    延伸之海域使用區域（當時已向交通部觀光局澎湖國家風景
    區管理處等政府相關單位辦理使用申請中）等土地，從供需
    面、成本面出發，鑑定推定最終價值為每坪205,000 元（見
    本院律師提出書狀卷二）。是中國不動產鑑定公司鑑定報告
    鑑定當時40筆土地之開發經濟價值為每坪145,000 元，而中
    華經濟鑑定中心鑑定該40筆土地加上承租私有地、承租公有
    地、海岸線沙灘地、海岸線向外延伸之海域使用區域等範圍
    ，最終價值提高為每坪205,000 元。依照此2 份鑑定報告所
    得之「價值」，應如何落實為合理之市價或買賣價格？公訴
    意旨並未指明。經查：
  1.首應辨明者，公訴意旨雖認：中國不動產鑑定公司之鑑定價
    格係指未來「大澎湖國際度假村」開發案開發完成後之價值
    云云，惟此據證人戌○○證述澄清：「任何估價方法都是以
    目前的價格為準，除非他有特別說明，否則20萬5 千元就是
    86年10月24日當時的價格」（見本院卷二第24頁反面），公
    訴意旨容有誤會。又起訴書所稱「每平方公尺2,545 元至6
    萬4,474 元」換算高達每坪213,137 元，核與附表一所示價
    格不符，實乏所據，應以附表一所示價格為準，合先敘明。
  2.據證人林豐盛即中國不動產鑑定公司估價師證稱：「是一件
    開發案，原本不具價值之土地，須變更地目或通過博奕條款
    ，每個階段價值會不同，我們是參考他們預期會完成而推算
    每年之開發價值，他們有提供1 個區塊之土地，我們所鑑定
    之價值也是1 個區塊之整體價值再除以坪數等於每坪價值，
    這個價格只是1 個預期之價格」、「（問：以你實務經驗，
    一般會以此鑑定價格去買賣否？）我無法回答此問題」（見
    甲○94年度偵字第7236號卷第67頁、第70至72頁），是前揭
    中國不動產鑑定公司之鑑定報告既然係以「土地開發經濟價
    值」為據，基於開發目的或買賣目的，經濟考量本不相同，
    此鑑定價格與買賣價格，無從比擬。
  3.再據證人戌○○即中華經濟鑑定中心估價師於本院證稱：「
    （問：第1 份鑑定報告的20萬5 千元你說是86年10月24日基
    準日應有的合理價值，當時你有無訪視附近土地的價值是多
    少？）1 個開發計畫的合理價值評估理想的情況下是要完成
    的1 個價值，當時只是預期開發，我要評估目前的價值、有
    無投資的效益在，業者大部分都是基於這樣的立場來委託估
    價，所以這是在判斷過程中我們提供的參考，尤其是澎湖地
    區要找到這麼大的土地很難找到，所以沒有辦法比較，旁邊
    的土地因為個別性不同，用地類別不同，也沒有相關的開發
    可行性在裡面，所以沒有辦法這樣比較」（見本院卷二第26
    頁反面），則前揭中華經濟鑑定中心之鑑定報告係以預期土
    地開發為前提，評估其包含投資效益在內之價值為何，尤其
    ，此種大面積土地之開發案，在澎湖縣絕無僅有，故在該地
    附近並無買賣實例可供比較參考。
  4.從而，法務部調查局澎湖縣調查站94年8 月9 日澎法字第09
    473007920 號函檢附澎湖縣澎湖地政事務所提供之買賣實例
    14則、合作金庫澎湖分行、臺灣銀行澎湖分行提供之土地土
    地擔保貸款鑑價報告2 則，是依同時該區段土地之買賣實例
    ，乙種、甲種建築用地、農牧用地、交通用地價格每平方公
    尺自406 元至1,844 元不等，銀行鑑價每平方公尺自530 元
    至1,000 元不等（見甲○94年度偵字第7236號卷第42至63頁
    ）；另法務部調查局澎湖縣調查站94年8 月15日澎法字第09
    473008150 號函檢附澎湖縣農會提供89年度、92年度澎湖縣
    鎮海段不動產調查表2 則，評估乙種建築用地、農牧用地之
    時價分別為每平方公尺303 元、300 元（見甲○94年度偵字
    第7236號卷第73至76頁），固非無據，然此2 函所檢附之買
    賣實例價格即有明顯落差，且其土地面積規模、使用目的、
    開發價值，均不可與被告整合後之大面積完整土地同視而論
    。因此，不可僅憑前揭買賣實例而遽認該段土地價格不得高
    於每平方公尺1,844 元，否則，附表一編號（三）、（四）
    、（七）、（九）所示被告向陳惠祝、陳長遠、丁國恩、丁
    文等人購入土地之價款，亦有高達每平方公尺2 千餘元、3
    千餘元，此等價格是否亦屬不合理？何況公訴意旨憑澎湖灣
    白沙鄉86年平均地權土地現值評議結果現值每平方公尺110
    至5,200 元，87年平均地權評議結果現值每平方公尺140 至
    450 元（見澎檢92年度他字第63號卷第24頁、第88至134 頁
    ），更是低於實際交易價格，自無可採。
  5.公訴意旨固認不得依前揭鑑定報告之價格作為實際買賣之合
    理價格，但亦未說明究附表一所示各筆土地之「合理價格」
    為何。本院參考澎湖縣白沙鄉鎮○段384 地號土地共40筆即
    前揭鑑定報告之標的，嗣經誠泰商業銀行於87年4 月16日設
    定最高限額抵押權高達960,000,000 元，有澎湖縣地籍地價
    地籍圖資料電傳資訊服務系統、澎湖灣公司土地明細表為證
    （見澎檢92年度他字第63號卷第22頁至反面、第23頁至反面
    ），此應係誠泰商業銀行於87年4 月16日推估當時市場價值
    所得之合理價格。而此抵押權960,000,000 元約係中國不動
    產鑑定公司鑑定土地開發經濟價值總值1,272,451,850 元之
    75％，依此推算每坪145,000 元之75％為108,750 元。再參
    以戌○○證述：「（問：在你鑑定過的案件的鑑定過程中，
    有哪幾件是你估計的東西到事後是如同你所估計的？）我執
    行業務18年了，估價是相對值沒有絕對值，委託者常常會期
    盼估價價格等於成交價格，但我們沒辦法回溯說請當事人提
    出成交後的價格，但是依據我們以往的經驗，在10～20％之
    內是合理的。依照技術規則的規定，20％的差距是合理的」
    等情（見本院卷二第27頁），故澎湖縣白沙鄉鎮○段384 地
    號等40筆土地之合理買賣價格可以推估在每坪87,000至130,
    500 元範圍內。基此，觀諸附表一所示各筆土地轉售予澎湖
    灣公司之價格，並無明顯不合理可言。況查附表一編號（一
    ）、（十）所示土地係於88年、編號（二）（八）、（九）
    於89年、編號（三）於90年、編號（四）、（五）、（七）
    於91年間，始移轉登記於澎湖灣公司，其時間價格及土地規
    模已有不同，與86年鑑定報告及87年銀行鑑價結果，亦有不
    同。此由證人戌○○證述：「（問：86年第1 次估是57筆，
    96年是156 筆，這2 次估的土地筆數不同，會不會影響土地
    價值？）會。土地的規模會影響價值」（見本院卷二第28頁
    ），可以推知。
  (三)綜上所述，公訴意旨並未指明附表一所示各筆土地合理交易
    價格為何，亦未考慮附表一土地另與其他土地整合後始轉售
    於澎湖灣公司，尚包含被告整合眾多土地所有人所應付出之
    成本、變更地目所需之行政手續成本在內。本院參考中國不
    動產鑑定公司鑑定之土地開發經濟價值、誠泰商業銀行設定
    抵押權金額，認為附表一所示轉售於澎湖灣公司之價格，並
    無明顯不合理之現象。此外，被告將土地先過戶予天○○、
    申○○等人，係考量農地所有人須具備自耕農身分，或整合
    土地必要，亦無不法意圖可言。從而，被告所為附表一所示
    之土地買賣行為，實難逕認有何意圖自己不法利益、損害澎
    湖灣公司利益之背信犯行。
  (四)至公訴檢察官97年7 月6 日論告書另提及：澎湖灣公司於91
    年12月17日向辰○○購入澎湖縣白沙鄉鎮○段362 地號土地
    （面積3,967 平方公尺），地價118,404,000 元（見調查局
    卷三第197 頁），嗣於92年底，僅剩3,066 平方公尺，地價
    91,558,000元，使澎湖灣公司損失901 平方公尺土地、價金
    25,959,000元；參以證人丁國恩曾稱：被告明知529 地號等
    土地將徵收為聯外道路等語；則被告明知土地將遭澎湖縣白
    沙鄉公所徵收，仍以23,459,930元售予澎湖灣公司，事後土
    地遭徵收，致澎湖灣公司受有損害，是被告為自己不法利益
    及損害澎湖灣公司利益之意圖甚明（見本院卷五第158 頁至
    反面）。惟此部分事實，係於本院97年6 月18日言詞辯論終
    結後始行提出，從未經被告防禦，不在本院審判範圍內，本
    院自不予審酌。另被告委任辯護人則於97年6 月26日提出補
    充辯護狀，所附被證19、20、21號不動產買賣契約書3 份（
    見本院卷五第142 至150 頁），係言詞辯論終結前從未提出
    之新證據，未經本院調查證據程序，亦不採為本院判決基礎
    ，併予說明。
乙、澎湖灣公司增資股款部分
  (一)查澎湖灣公司歷次增資過程如下：
  (1)澎湖灣公司於86年9 月20日股東臨時會、86年9 月30日董事
    會決議現金增資行普通股股票116,500 千股，經財政部證券
    暨期貨管理委員會於86年11月19日准予照辦，視為已公開發
    行公司，董事會乃於86年11月22日決議擬定86年12月2 日為
    認股基準日，股款繳納期間自86年12月10日至12月20日止，
    擬定86年12月20日為增資基準日等情，有澎湖灣公司86年9
    月20日股東臨時會決議錄、86年9 月30日董事會決議錄、財
    政部證券暨期貨管理委員會86年11月19日（86）臺財證字第
    83975 號函、86年11月22日董事會議事錄可按（見調查局卷
    二第3 、4 、1 至2 、5 頁），該次86年增資過程相關資料
    ，則有澎湖灣公司修正章程條文對照表、股東名簿、資金動
    用明細表、帳外調整分錄彙總表、銀行存款明細表、試算表
    、誠泰銀行活期存款存摺附卷可考（見調查局卷二第6 至22
    頁）。
  (2)澎湖灣公司又於88年5 月5 日股東會、董事會決議發行新股
    8 千萬股（8 億元），此有88年5 月5 日88年股東常會議事
    錄、董事會議事錄、股東名簿、會計師查核報告書、88年8
    月20日資產負債表、88年8 月19日試算表、帳外調整分錄彙
    總表、增資資金流程、彰化銀行活期存款存摺、稅額繳款書
    在卷可考（見調查局卷二第23至24頁、第25頁、第26至27頁
    、第28頁、第29至35頁、第36至53頁、第54至64頁）。
  (3)澎湖灣公司於89年6 月2 日董事會中，因應增加土地購置及
    募集營運籌備費用等資金需求，決議以現金增資發行新股5
    千萬股，報經財政部證券暨期貨管理委員會於89年7 月18日
    核准後，於89年11月17日董事會擬定89年12月18日為增資發
    行新股之增資基準日等情，有89年6 月2 日董事會議事錄、
    董事會議事錄、股東名冊、財政部證券暨期貨管理委員會89
    年7 月18日（89）臺財證（一）第59613 號函、89年11月17
    日董事會議事錄（見調查局卷二第66至70頁、第84至86頁、
    第80頁、第65頁），此後增資過程則有增資資金流程、會計
    師查核報告書、帳外調整分錄彙總表、試算表、資產負債表
    、股東名簿、資金動用明細表及誠泰商業銀行活期存款存摺
    89年8 月至89年12月間之交易明細在卷可考（見調查局卷二
    第71頁、第72頁、第73至79頁、第88至118 頁）。
  (4)澎湖灣公司於90年5月11日董事會決議發行新股3 千萬股（
    每股發行價格10元，共計3 億元）之發行方式，又於90年7
    月16日董事會決議申請現金增資股款繳納期限展延，於90年
    9 月26日董事會決議變更發行新股股數為1,500 萬股，嗣經
    90年11月1 日董事會決議擬定90年11月2 日為增資基準日，
    有90年5 月11日董事會議事錄、90年7 月16日董事會議事錄
    、90年9 月26日董事會議事錄、90年11月1 日董事會議事錄
    、股東名冊在卷可按（見調查局卷二第119 至120 頁、第12
    1 至12 2頁、第123 至124 頁、第125 至127 頁），增資募
    股經過有90年11月5 日會計師查核報告書、股東名冊、資金
    動用明細表、誠泰銀行活期存款存摺90年6 月至90年11月間
    交易明細（見調查局卷二第128 頁、第129 頁、第130 至13
    1 頁、第132 至161 頁）。
  (5)澎湖灣公司於91年間，再決議辦理增資15千萬元，有91年8
    月7 日董事會議事錄、91年9 月16日董事會議事錄、91年10
    月22日董事會議事錄、91年12月3 日董事會議事錄、股東名
    冊、91年12月4 日查核報告書（見調查局卷二第178 至179
    頁、第180 至181 頁、第182 至183 頁、第184 至186 頁、
    第187 頁），經財政部證券暨期貨管理委員會以91年9 月5
    日臺財證一字第0910148637號函准予核備，並依「發行人募
    集與發行有價證券處理準則」第13條第2 項之規定，自91年
    9 月5 日申報生效（見調查局卷二第162 至163 頁），增資
    過程另有澎湖灣公司91年12月11日公司登記事項表、91年6
    月24日修訂公司章程、91年10月4 日澎湖灣公司委託（誠泰
    銀行）代收價款合約書、91年10月22日誠泰銀行南京東路分
    行代收股款延長通知、91年12月4 日誠泰銀行南京東路分行
    代收增資股款證明、91年11月25日澎湖灣公司委託（中興銀
    行忠孝分行）代收股款合約書、91年12月4 日中興銀行忠孝
    分行存儲股款合約書、股款收妥確認書（見調查局卷二第16
    4 至165 頁、第166 至167 頁、第168 至171 頁、第171 頁
    、第172 頁、第173 至174 頁、第175 至176 頁、第177 頁
    ）。
  (6)綜上澎湖灣公司前後5 次增資，均依法向當時之財政部證券
    暨期貨管理委員會申報生效且准予備查，有財政部證券暨期
    貨管理委員會86年11月19日（86）臺財證（一）第83975 號
    函、88年6 月15日（88）臺財證（一）第53 232號函、89年
    7 月18日（89）臺財證（一）第59613 號函、90年5 月3 日
    （90）臺財證（一）第123080號函、90年8 月1 日（90）臺
    財證（一）第149693號函、90年10月17日（90）臺財證（一
    ）第163791號函、91年9 月5 日臺財證一字第0910148637號
    函（見本院卷一卷第90至91頁、第92至93頁、第94頁、第95
    至96頁、第97頁、第98頁、第99至100 頁），堪以認定。
  (二)公訴意旨雖認：澎湖灣公司86、88、89、90年4 次增資未依
    「發行人募集與發行有價證券處理準則」第9 條規定辦理股
    款代收及存儲作業。惟經本院函詢行政院金融監督管理委員
    會證券期貨局於96年6 月1 日以證期一字第0960028158號函
    覆以：「查澎湖灣公司86年至90年間4 次現金增資案件，係
    屬公開發行公司不對外公開銷售有價證券者，無須依『發行
    人募集與發行有價證券價款專戶存儲要點』規定辦理，故本
    會對其增資款之動支，如符合其申報計畫項目，尚無特殊規
    範」（見本院卷一第215 至216 頁），基此，澎湖灣公司86
    、88、89、90年增資既係不對外公開發行，無須依「發行人
    募集與發行有價證券處理準則」辦理股款代收及存儲作業，
    自無違反規定可言，亦難逕以違反證券交易法之罪相繩。
  (三)又公訴意旨認：澎湖灣公司91年增資款，係由被告向張永昌
    借款周轉2 天，股東呂淑真等人未實際繳足，又充作人頭地
    主辰○○等人之土地價款，再匯回呂淑真等人帳戶，再匯還
    張永昌，以此方式循環使用，使被告及其家人取得經營權之
    不法利益。然查：
  (1)查「發行人募集與發行有價證券辦理專戶存儲應注意事項」
    因於91年8 月6 日修訂發布，故澎湖灣公司91年增資發行新
    股應適用該規定。依「發行人募集與發行有價證券辦理專戶
    存儲應注意事項」第6 條第1 項規定，專戶存儲價款行庫，
    於收足價款後，始可撥付發行人或募集設立之公司籌備處動
    支，並同時檢附存款證明函知前財政部證券暨期貨管理委員
    會備查。以本案澎湖灣公司91年增資案而言，據行政院金融
    監督管理委員會證券期貨局96年10月17日證期一字第096005
    8141號函覆以：澎湖灣公司專戶存儲行庫中興銀行，業於91
    年12月10日函報代收該公司增資股款已收足（見本院卷二第
    46頁），並有誠泰商業銀行截至91年11月3 日止代收增資股
    款2,347,190 元收據、存款餘額證明書、股款收妥確認書、
    存摺、股東名簿總表（見澎檢93年度偵字第371 號卷三第23
    8 至242 頁）及前揭澎湖灣公司委託（誠泰銀行）代收價款
    合約書、91年10月22日誠泰銀行南京東路分行代收股款延長
    通知、91年12月4 日誠泰銀行南京東路分行代收增資股款證
    明、91年11月25日澎湖灣公司委託（中興銀行忠孝分行）代
    收股款合約書、91年12月4 日中興銀行忠孝分行存儲股款合
    約書、股款收妥確認書可考，堪認澎湖灣公司91年增資股款
    確已收足於專戶存儲，核與「發行人募集與發行有價證券辦
    理專戶存儲應注意事項」規定相符。
  (2)至澎湖灣公司91年增資股款之來源、流向，據被告承認如附
    表二所示（見本院卷五第11至13頁反面、第103 至117 頁、
    第139 至140 頁），並有聯邦商業銀行97年2 月20日（97）
    聯銀業管字第1245號函檢送澎湖灣開發建設股份有限公司（
    原中興銀行）帳戶91年1 月1 日至92年12月31日止之存款交
    易明細表、聯邦商業銀行長春分行97年5 月12日（97）聯長
    春字第0051號函檢送轉帳傳票、安泰銀行前金分行97年5 月
    29日安前作字第0976000297號函檢附張永昌存款當期交易明
    細表、匯入結帳明細表、元大商業銀行高雄分行97年5 月29
    日（97）元高字第149 號函檢附張永昌客戶往來交易明細、
    元大商業銀行三民分行97年6 月4 日（97）元民字第097000
    0825號函檢附黃素珠客戶往來交易明細、中心記帳交易明細
    表、傳票、玉山銀行大順分行97年6 月16日玉山大順字第08
    061301號函檢附張永昌存戶交易明細表在卷足憑（見本院卷
    三第124 至126 頁、卷四第149 至152 頁、第162 至164 頁
    、第165 至167 頁、第168 至174 頁、卷五第83至84頁），
    堪以認定附表二應屬事實。故此部分爭點在於，被告向張永
    昌借款充作股款，再以股款給付土地價金，再經由股東帳戶
    匯還張永昌之行為，是否違反公司法第9 條第1 項規定。
  1.按「公司應收之股款，股東並未實際繳納，而以申請文件表
    明收足，或股東雖已繳納而於登記後將股款發還股東，或任
    由股東收回者，公司負責人各處5 年以下有期徒刑、拘役或
    科或併科新臺幣50萬元以上250 萬元以下罰金」，公司法第
    9 條第1 項定有明文。此條於72年增訂時，旨在防止虛設公
    司及防範經濟犯罪之發生。蓋公司資本確定、充實、不變乃
    三大原則，指股份有限公司於設立之初，資本總額必須在章
    程中確定，且須認足或募足；在公司存續中，公司至少須經
    常為查相當於資本額之財產，以具體財產充實抽象資本；資
    本總額一經章程確定，應保持固定不動，如欲變動，須經增
    資或減資程序。此三大原則係為確保公司成立時、存續中均
    有穩固之財產基礎，且資本不隨意變動，以保護公司債權人
    利益。因此，倘公司股款確以現金收足，收足後並未發還股
    東，而係用於購置公司資產，應與該條規定及資本三原則無
    悖。
  2.查澎湖灣公司自88年、89年、90年、91年增資，均明示係以
    「購置營業用地」、「因應增加土地購置及募集營運籌備費
    用等資金需求」為目的，有前揭董事會議事錄可按，而澎湖
    灣公司營運至今，其固定資產土地或應付土地款，佔資產總
    額90％以上，股本則佔負債及股東權益90％以上，此觀諸澎
    湖灣公司86年、88年及87年、90年及89年、91年及90年、92
    年及91年資產負債表甚明（見調查局卷三第1 頁反面、第53
    頁反面、第110 頁反面、第146 頁、第215 頁）。由此可知
    澎湖灣公司係以發行新股所得之增資資金，充作購買土地之
    價款，充實公司之固定資產，為主要營運方式。截至96年2
    月12日理德不動產估價師事務所製作不動產估價報告為止，
    澎湖灣公司自購土地中，風景區遊憩用地包含澎湖縣白沙鄉
    鎮○段447 、448 、450 、451 、455 、475 、476 、477
    、478 、479 、480 、481 、483 、484 、485 、486 、48
    7 、489 、490 、481 、492 、494 、495 、496 、497 、
    498 、499 、500 、501 、506 、619 、623 、625 、626
    、628 、629 、630 、631 、632 、633 、634 、635 、63
    6 、637 、638 、639 、640 、641 、642 、643 、644 、
    645 、646 、647 、648 、657 、658 、659 、660 、661
    、634-1 、634-2 、634-3 、634-4 、634-5 、645-1 、64
    5-2 、645-3 、645-4 地號土地，合計42,443平方公尺即12
    ,839.0075 坪；一般農業區甲種建築用地、鄉村區乙種建築
    用地包含27、28、66、198 、212 、218 、221 、222 、66
    -1、66-2地號土地，合計1,335.94平方公尺即404.1218坪；
    風景區農牧用地、一般農業區農牧、墳墓包含13、49、53、
    106 、384 、386 、388 、393 、395 、401 、405 、409
    、437 、439 、445 、449 、457 、469 、513 、523 、52
    4 、529 、554 、603 、604 、607 、650 、667 、675 、
    693 、694 、725 、773 、774 、780 、783 、789 、797
    、799 、802 、818 、821 、825 、844 、849 、854 、60
    3-1 、650-2 、667-2 、773-2 、821-1 、821-2 、821-4
    、821-6 、824-2 、825-5 地號土地，共計25,131.75 平方
    公尺即7,602.3541坪；國土保安用地包含459 、465 、466
    、512 、515 、516 、526 、531 、533 、608 、609 、52
    9-2 地號土地，共計7,245 平方公尺即2191.6125 坪；一般
    農業區交通用地包含218-2 、218-3 、650-1 、773-1 、78
    3-1 、821-3 、821-5 、824-6 、825-4 地號土地，共計2,
    220.50平方公尺即671.7012坪（見本院律師提出書狀卷一）
    ，均係以歷次增資股款所購得。前揭土地既移轉予澎湖灣公
    司所有，屬於澎湖灣公司之固定資產，故以股款充作購買土
    地之價款，對於澎湖灣公司資本之充實，自難遽認有何影響
    。此亦經證人癸○○會計師證述：「（問：公司把增資所取
    得的現金拿來購買土地，就公司資本的適足性有無影響？）
    公司資金運用會用在營業、投資、理財等方面，就澎湖灣公
    司是屬於營業投資方面，所以沒有影響」等情可參（見本院
    卷二第34頁）。
  3.從而，核被告所為如附表二所示之增資股款之來源、流向，
    既有現金匯入股款存儲帳戶，股款確實收足，嗣為澎湖灣公
    司換得土地資產，實無違公司資本充實原則，亦與公司法第
    9 條第1 項之構成要件不合，實難逕以該條之罪責相繩。
伍、公訴犯罪事實(二)部分：
一、訊據被告堅決否認與乙○○有何共同違反證券交易法之犯行
    ，辯稱（見本院卷五第48至82頁、本院卷四第18至23頁）：
  (一)貴宇公司名義上負責人乙○○不知貴宇公司有何販賣澎湖灣
    公司股票之事；而經理丑○○亦未親自參與或經手股票買賣
    ，均係聽聞總經理辛○○轉述，股票業務係由辛○○負責，
    而貴宇公司與澎湖灣公司並未簽訂銷售股票之合作契約，丑
    ○○之證詞亦不足證明被告犯罪；況據玄○○證述，丑○○
    乃向呂鴻銘個人購買澎湖灣公司股票，文宣資料係參觀澎湖
    灣公司時取得，被告從未委託貴宇公司銷售澎湖灣公司股票
    。
  (二)本院傳訊之證人壬○○、巳○○、子○○、己○○、午○○
    、戊○○、庚○○、丁○○、卯○○、宙○○，購買股票對
    象均與澎湖灣公司或被告無關，文宣資料均非澎湖灣公司或
    被告所提供；而證人寅○○聽聞可萊梅特公司高層之內容，
    係傳聞，故無證據能力。另曾經調查員詢問之證人謝威國、
    周玄良、程泳和、楊思駿、陳麗月、林榮德、徐維憲、江俊
    明、黃榮嬌、黃粉絨、王志順、唐天譽、吳瑞敏、黃崇程所
    述，渠等購買澎湖灣公司股票之接洽對象鄭如君、未○○、
    郭武雄、李聖豪、郭才源、劉甦生、張夢喬、歐全晃、尤儷
    玲或不知名之業務員，非澎湖灣公司員工或無證據證明為澎
    湖灣公司員工；而宇○○雖係澎湖灣公司員工，但宇○○提
    供之帳戶與澎湖灣公司辦理增資股款帳戶不同，顯係其個人
    交易行為，與被告無涉；均不能證明被告有何違反證券交易
    法之犯行。
  (三)經本院調取澎湖灣公司、貴宇公司之活期存款帳戶交易明細
    ，2 公司間並無資金往來；再查澎湖灣公司之勞保加退保明
    細表，實無大量招募業務員之情；至上開各證人提出之文宣
    資料，均非澎湖灣公司或被告所製作，無證據能力，亦不得
    證明被告犯罪；被告從未以詐欺或虛偽事實誘使他人出資購
    買澎湖灣公司股票，自不成立違反證券交易法之罪。
二、公訴意旨認為被告涉有此部分犯嫌，無非以：謝威國、蔡元
    稚、黃崇程、翁子榮、艾惠鵝、黃詩筠、周玄良、王黃金、
    林念淳、萬銀花、程泳和、周徐鳳英、黃胡玉英、卯○○、
    林育正、謝耀慶、楊思駿、丁○○、蔡麗玲、謝李秀美、黃
    正鑫、江志明、陳麗月、王振源、戊○○、謝沛玲、林榮德
    、黃榮嬌、酉○○、蕭秀定、簡萬水、徐維憲、陳彩芳、蘇
    顏瑞娥、黃粉絨、宙○○、王志順、邱書源、林文彥、江俊
    明、梁玄溱、趙士光、李桂枝、簡華萱、賴佳玲、李達春、
    唐天譽、吳瑞敏、丑○○、陳藝方、庚○○、楊顏麗玉之陳
    述及財政部證券暨期貨管理委員會93年3 月15 日 臺財證一
    字第0930108580號函、澎湖縣政府93年9 月9 日府建管字第
    0930051909號函、大澎湖國際渡假村參考資料、「發現大澎
    湖」期刊、澎湖灣公司開發計劃說明書、「澎湖灣開發建設
    的投資價值與利多分析」宣傳單、「澎湖灣--邁向上市○○
    ○○路」宣傳單及剪報、「股價淨值換算表」宣傳單、「澎
    湖灣開發建設投資報酬分析」宣傳單及剪報、臺灣宜蘭地方
    法院89年度宜簡字第106 號刑事簡易判決，為其論據。
三、本院經查：
  (一)按非證券商不得經營證券業務，所謂之證券業務，包括有價
    證券之承銷、自行買賣及價證券之行紀、居間，證券交易法
    第44條第1 項定有明文。又證券交易法所規範之對象，不僅
    是上市公司股票，尚包含已經公開募集、發行之公司股票。
    澎湖灣公司係公開發行公司，雖尚未上市，仍屬證券交易法
    第6 條所指公開發行之公司股票。故澎湖灣公司股票固得依
    公司法之規定而為轉讓，然若將持有之股票以公開招募之方
    式向非特定人出售時，依證券交易法第22條第3 項、第1 項
    之規定，非經主管機關核准或向主管機關申報生效後不得為
    之。查澎湖灣公司並非經主管機關許可及核發許可證照之證
    券商，為被告所不爭執，故澎湖灣公司不得經營證券承銷、
    自行買賣、行紀或居間之業務。
  (二)查丑○○、酉○○證實貴宇公司、午○○（原名許景理）坦
    承翔智科技公司（未經公司登記，嗣改名為翔智實業公司）
    於87、88年間，分別有經營居間買賣澎湖灣公司股票之行為
    ，而另有謝沛玲、唐天譽於86年間購買澎湖灣公司股票，蔡
    元稚、黃崇程、翁子榮、艾惠鵝、黃詩筠、周玄良、王黃金
    、林念淳、萬銀花、程泳和、楊顏麗玉、卯○○、楊思駿、
    丁○○之子吳偉明、蔡麗玲、謝李秀美、黃正鑫、江志明、
    陳麗月、王振源、陳雅惠、陳美惠、戊○○、林榮德、黃榮
    嬌、酉○○、蕭秀定、簡萬水、徐維憲、陳彩芳、蘇顏瑞娥
    、黃粉絨、宙○○、王志順、邱書源、林文彥、江俊明、梁
    玄溱、趙士光、李桂枝、簡華萱、賴佳玲、李達春、吳瑞敏
    、丑○○、陳藝方、庚○○於87、88年間購買澎湖灣公司股
    票，黃胡玉英、林育正、陳國峰於89、90年間購買澎湖灣公
    司股票等事實，業據前揭各證人證述明確，並有渠等購買之
    股票、澎湖灣公司88年增資明細、股票訂購意向書、年度證
    券交易稅一般代徵稅額繳款書附卷可佐（見澎檢93年度偵字
    第371 號卷一第77、104 、105 至112 、113 、160 、161
    、168 、173 、174 、175 、178 、185 頁、彭檢93年度偵
    字第371 號卷三第30、33、45至47、60至63、67至69、72至
    82、98至106 、110 至114 、117 至121 、278 至279 、28
    1 至287 、291 至294 、302 至303 、311 至315 、320 至
    326 、329 至334 、337 、353 至354 、357 至358 、361
    至365 、384 至388 、395 至396 、404 至405 、409 至41
    2 頁、本院卷四第28、140 至143 頁），堪以認定前揭不特
    定人確有購得澎湖灣公司股票之情形。因此，揆諸前揭法條
    規定及說明，此部分爭點在於，澎湖灣公司有無與貴宇公司
    、翔智公司或他人共同公開向不特定人招攬購買澎湖灣公司
    股票。
  (三)貴宇公司販賣澎湖灣公司股票之行為：
  (1)據丑○○即貴宇公司副總經理於本院審理中證稱：「賣很多
    家公司的股票，有澎湖灣公司、信義保全等」、「（問：當
    初你們賣澎湖灣公司的股票是怎麼來的？）是玄○○介紹的
    」、「那時候有一些業務員，他們會去做介紹」（見本院卷
    二第267 頁、反面、第268 頁），證人酉○○：「我大約在
    87、88年間（詳細日期我記不清楚）於德信證券任職時，透
    過貴宇財務管理顧問股份有限公司的總經理（姓名已經忘記
    ），以我及我哥哥陳世穎的名義，各購買兩張，總共4 張澎
    湖灣公司的股票」、「我是以匯款的方式匯到指定的戶頭，
    股票是由貴宇公司直接寄給我」、「我是在證券公司內聽聞
    ……要購買股票可直接透過貴宇公司購買……」（見93年度
    偵字第371 號卷三第275 頁、本院卷四第28頁），證人賴來
    洋證稱：「當時由服務於貴宇財務管理顧問公司……之友人
    巳○○向我推銷介紹澎湖灣公司股票，並表示澎湖灣公司在
    澎湖縣將成立遊樂區，獲利會很好且帶我至澎湖灣前述臺北
    公司參觀，我認為可投資，於是即購買1 張股票及介紹我妹
    妹賴薏芬購買2 張股票」、「當初巳○○有提供澎湖灣公司
    之宣傳資料給我參考」（見澎檢93年度偵字第371 號卷三第
    406 至408 頁），是貴宇公司確有販賣澎湖灣公司股票無誤
    。但貴宇公司所為招募行為，究有無與澎湖灣公司或被告合
    作？
  (2)丑○○固稱：「被告丙○○有跟我們說明過」、「（問：被
    告丙○○為何要跟你們說明？）因為那時候被告丙○○要開
    發澎湖灣渡假村，資金不足，他想要集資找股東」、「（問
    ：跟被告丙○○是在何處跟你們說明？）是在基隆路，是被
    告公司的辦公室，因為有招牌」、「（問：被告丙○○在跟
    你們說明的時候，有無提供資料？）有提供土地權狀，描述
    澎湖灣渡價村開發後的藍圖商機，沒有講其他的事情」、「
    （問：你是否知道介紹澎湖灣公司買賣股票要找誰？）是財
    務部或是股務室，這個我記不清楚」、「我們有一些佣金」
    、「以實際賣出價，扣除成本價，是現金或者匯款都有，這
    個我不清楚，要問當初的會計」、「（問：你們除了跟丙○
    ○跟你說明之外，還有無跟澎湖灣公司有接觸？）只有民權
    東路開幕的時候有去參觀過，是饒先生邀請我去的……饒先
    生跟澎湖灣公司應該是合作關係，饒先生那個時候是在幫澎
    湖灣公司做股票買賣的業務，他當時沒有拿任何可以證明身
    分的證件給我看，他的名片是潛能開發的老師」、「（問：
    開幕當天饒先生邀請你們去的，饒先生開幕當天有無到場？
    ）有，也有看到被告丙○○，被告很忙，沒有辦法跟他接觸
    到」、「當天是澎湖灣公司辦的雞尾酒會，沒有做其他的事
    」、「（問：你說你跟丙○○碰面他跟你說明的那一次，丙
    ○○有無說他打算用何方式集資？）那時候丙○○說他要釋
    股，但沒有說要去哪裡找股東」（見本院卷二第267 頁、反
    面、第268 頁至反面、第271 頁至反面），是丑○○雖經玄
    ○○介紹與被告會晤1 次，被告即向丑○○介紹澎湖灣公司
    之開發計畫及增資之事。然玄○○否認其與澎湖灣公司間有
    何合作關係（見本院卷三第137 頁反面），且當時被告與丑
    ○○會面情形：「（問：你有沒有到過澎湖灣建設股份有限
    公司？）有。時間很久了，差不多民國80幾年，記不清楚了
    ，大概7 、8 年或8 、9 年前。我去過1 次。公司在民權東
    路上，好像是民權東路與建國北路那附近」、「我那時去是
    去參觀，帶我的學生和他的朋友去。我都叫我學生小韋，丑
    ○○。當時因為澎湖灣很熱，丑○○叫我帶他去參觀，他問
    我認不認識裡面的人，他對澎湖灣公司這個案子很有興趣。
    我就帶他去，我有認識的人就是裡面的股東，姓呂，呂鴻銘
    在裡面。我們請呂鴻銘帶我們去澎湖灣公司參觀」、「有丑
    ○○還有他朋友2 、3 位」、「我想起被告是澎湖灣公司的
    董事長，他有見我們。我跟呂鴻銘說要帶韋端的姪兒就是丑
    ○○來參觀公司，我跟他說最好是你們董事長來見我們，我
    們先去簡報室看DVD 影片，看澎湖灣的建設，看完了以後就
    到另外1 個會議廳，被告就出來跟我們講話」、「（問：被
    告跟你們講話的時間大概多久？）很短，大概10分鐘不到」
    、「我們參觀的時候公司的小姐有給澎湖灣建設股份有限公
    司的DM還有剪報。大家都有1 份。我沒有文宣資料給丑○○
    」（見本院卷三第135 頁、反面、第136 頁、第137 頁、第
    138 頁至反面），可見當時玄○○帶丑○○至澎湖灣公司，
    介紹丑○○乃韋端姪子，故被告親自接待，且因時值澎湖灣
    公司增資發行新股之際，憑丑○○之家世及資力，被告自然
    提供簡報及相關資料，藉機大力推薦丑○○購買澎湖灣公司
    增資股份，亦屬合情合理。自不得僅因被告接待丑○○時提
    及澎湖灣公司增資之事，即逕認被告有何與丑○○或貴宇公
    司合作公開販售股票之協議。
  (3)證人丑○○亦稱：「（問：據你所知，澎湖灣公司有無跟貴
    宇公司簽訂委託銷售股票的契約？）沒有」、「（問：你剛
    剛有說銷售澎湖灣公司股票的佣金，此些佣金是否是由貴宇
    公司支付給你們的業務員？）是貴宇公司交給業務員」（見
    本院卷第269 頁反面），顯見貴宇公司並未與澎湖灣公司訂
    定任何委託銷售契約，亦無佣金之對價關係。此對照丑○○
    所稱：「（問：你們碰面的時候，丙○○知道你們貴宇公司
    在做什麼？）知道，我也有介紹貴宇公司的業務讓丙○○知
    道，是房總經理講的，他說我們有一些業務人員可以去幫他
    做釋股，也有告訴丙○○我們公司有在賣其他公司的股票」
    、「（問：你們這樣講完之後，丙○○的反應為何？）丙○
    ○說大家可以合作看看」云云（見本院卷二第271 頁至反面
    ），倘被告已知悉貴宇公司業務內容且當場表示可以合作，
    何以事後並未進一步訂約？亦不得僅憑被告與丑○○1 次會
    晤內容逕認貴宇公司與澎湖灣公司、丑○○與被告間，有何
    委託銷售澎湖灣公司股票之協議。況且，該次會面過程，據
    證人玄○○證述：「（問：當時你們在會議廳裡面，有沒有
    人提到貴宇財務管理顧問公司？）沒有」、「（問：在那個
    會談裡面有沒有提到要販賣未上市公司股票的事？）沒有」
    、「（問：被告有沒有說要請你們幫他賣澎湖灣建設股份有
    限公司股票？）沒有」、「（問：他有沒有說歡迎大家來投
    資？）有說要合作投資，因為丑○○是韋端的姪兒，如果他
    要投資是1 個大戶。被告說可以想想怎麼樣合作」、「（問
    ：丑○○有帶幾個朋友去，是他公司的人嗎？）應該是公司
    的人，是從臺中來的」、「（問：丙○○在跟你們說增資的
    事情時，丑○○與辛○○有沒有介紹她們自己的公司？）想
    不起來，好像沒有，好像有說他們有1 個公司設在臺中。丑
    ○○她們沒有說公司做什麼」（見本院卷三第136 、138 、
    138 頁反面至第139 頁），顯與丑○○所述不同，玄○○稱
    被告當時所謂「合作」，意思希望丑○○投資澎湖灣公司，
    而非兩公司合作對外銷售股票。
  (4)且關於貴宇公司販售澎湖灣公司股票之交割手續，丑○○稱
    ：「（問：你剛剛說你們有一套銷售股票規定的程序，是誰
    訂的？）是兩家公司協議的，何人協議我不清楚，市場規則
    也是如此」、「我聽房先生說的」、「來我們公司辦理股票
    交割的，我們的佣金會從價差裡面直接扣除，若是客戶到澎
    湖灣公司直接辦理交割，股金也會交給貴宇公司，再由我們
    公司扣下來，因為澎湖灣公司不接受股東的匯款」、「我有
    在澎湖灣公司看過股票，但是我沒拿過股票，是別人過戶經
    手的時候我看過」、「我是看到已經蓋好章的股票，這中間
    的手續如何我不知道」、「我在偵查中講的是市場上的規則
    ，實際買賣也有，也有在我們公司交割」等語（見本院卷二
    第269 頁反面、第270 頁至反面、第269 頁、第270 頁），
    是丑○○或聽聞自貴宇公司總經理辛○○，或依一般市場規
    則推測，均未親自經手、參與澎湖灣公司股票交割過程，丑
    ○○此部分所述，自不得據為不利於被告之認定。此外，辛
    ○○因擔任貴宇公司負責人，從事證券買賣，犯證券交易法
    之罪，經臺灣臺中地方法院檢察署處分緩起訴，固有緩起訴
    處分書可考（見本院卷三第94頁），然辛○○經本院合法傳
    喚、拘提，均未到庭陳述（見本院卷四第107 、108 、114
    至116 頁），無從究明貴宇公司與澎湖灣公司是否合作銷售
    股票。
  (5)況據玄○○證稱：「我們參觀公司以後，丑○○有打幾通電
    話給我，因為他知道我認識裡面的股東，說有沒有辦法透過
    我請股東把一些股票讓出來，我就跟呂鴻銘講我學生想要投
    資澎湖灣建設股份有限公司股票，問他有沒有。後來是有，
    我就幫丑○○介紹」、「我打電話給呂鴻銘，問他可以讓出
    多少給丑○○，我就跟丑○○講他就把錢給我，我就把錢給
    呂鴻銘，給現金。股票就是我錢給呂鴻銘以後，隔了差不多
    2 天，他就把股票給我，我再把股票給丑○○」、「（問：
    這些股票過戶是誰辦的？）我不知道。呂鴻銘給我就是股票
    」、「（問：丑○○有沒有跟你說過，他那間公司有賣未上
    市公司股票？）沒有」（見本院卷三第136 頁、反面），亦
    可得知丑○○取得之澎湖灣公司股票，乃來自於澎湖灣公司
    股東呂鴻銘，實無證據證明被告是否知情或參與。
  (6)至於證人黃崇程提出之壬○○書信、名片、巳○○名片、「
    澎湖灣開發建設的投資價值與利多分析」2 份、「澎湖灣－
    邁向上市○○○○路」、「股價淨值換算表」、「投資報酬
    分析」（見澎檢93年度偵字第371 號卷一第132 至134 、13
    5 至140 、147 、148 、154 至157 ；93年度偵字第371 號
    卷三第260 至274 頁亦同），其上印有貴宇公司名義；據證
    人陳藝方證稱：「有機會跟貴宇接觸。貴宇會提供一些未上
    市資料及財務報表（包括澎湖灣公司資料），希望我們認識
    的客戶是不是能夠投資，跟我們接觸都是韋先生及房先生，
    我只看過乙○○1 次」、「我知道有1 個客戶買2 張。因當
    時報紙有登（庭呈），且立法院在吵博奕條款，他們是向貴
    宇買的，那時是收現金，一手交錢，一手交股票，金額是多
    少我不知道」（見甲○94年度偵字第7236號卷第176 至177
    頁），巳○○亦稱：「貴宇公司我有待過」、「應該是在民
    權東路，實際地址我記不起來，我那時是在2 樓上班」、「
    （問：公司有無在賣澎湖灣公司的股票？）應該是有，公司
    有印很多資料，這東西我不清楚」、「會叫我們作剪報」、
    「名片是公司給的，公司換了好幾個名字，我想不起來了。
    公司給名片為何是那個地址我也不知道，但是我們都是從民
    權東路進巷子」、「（問：你在這公司其間，你有無看過有
    關澎湖灣公司的宣傳資料？）應該是我們主管才會去做這個
    東西，我有看過」（見本院卷二第61頁至反面、第62頁），
    則上開文宣資料係由貴宇公司主管提供，究係貴宇公司自行
    編寫、印製，抑或經澎湖灣公司或被告所提供，實無證據足
    以推認。
  (7)復經本院調取貴宇公司在玉山銀行臺中分行帳戶之匯出、匯
    入交易資料，其中確有酉○○匯入款項之交易，但查匯出對
    象僅有喬鴻財經顧問有限公司、王嘉銘，並無澎湖灣公司之
    事實，此有玉山銀行臺中分行94年3 月25日玉山臺中字第08
    032010號函檢附貴宇財務管理顧問股份有限公司開戶約定書
    、交易往來明細、97年4 月16日玉山臺中字第08040905號函
    檢附取款憑條、轉帳支出傳票、現金收入傳票在卷足憑（見
    本院卷四第45至50頁、第76至92頁）；再查喬鴻財經顧問有
    限公司之登記資料查詢、營利事業登記基本資料查詢、王嘉
    銘營利事業登記基本資料查詢，亦無與被告或澎湖灣公司無
    何關係（見本院卷四第93至97頁）。從而，自無從推認貴宇
    公司有何與澎湖灣公司合作銷售股票之事實。
  (8)綜合上情，澎湖灣公司或被告有無委託貴宇公司代為公開招
    募澎湖灣公司增資股份，實有合理可疑。
  (四)翔智公司販賣澎湖灣公司股票之行為：
    午○○擔任負責人之翔智公司，固有公開販售澎湖灣公司股
    票予不特定人之犯行，業經臺灣宜蘭地方法院89年度宜簡字
    第106 號刑事簡易判決確定在案（見澎檢93年度偵字第371
    號卷三第86至93頁）。然據午○○於該案警詢時陳稱：「於
    88年7 月間認識『大澎湖海運』董事長呂鴻銘，由於呂鴻銘
    計劃在宜蘭成立『大蘭陽國際育樂公司』，為籌設資金，將
    妹呂聖真擁有之『澎湖灣開發建設股份有限公司』之股票30
    萬股（即300 張）委託我代為處理讓售事宜」（見本院卷三
    第61頁），證人廖心婷即翔智公司會計兼行政、文書亦稱：
    「翔智實業接受『大澎湖灣海運』董事長呂鴻銘之委託，代
    銷售『澎湖灣開發建設股份有限公司』之未上市股票」（見
    本院卷三第63頁），可見翔智公司販賣股票來自於澎湖灣公
    司股東呂鴻銘之委託，目的在出脫呂聖真名義股票。此究屬
    呂鴻銘、呂聖真之個人行為，或應由澎湖灣公司、被告同負
    其責，自有可疑。
  (五)可萊梅特公司販賣澎湖灣公司股票之行為：
    據寅○○（原名徐治煒）證述：「89年到90年這邊在可萊梅
    特，之前在當兵，當初進去這家公司他們說是買賣未上市股
    票」、「（問：你有無賣澎湖灣公司的股票？）有，當初我
    去就直接接觸這個部分，所有的資料文宣都有看過。資料文
    宣同事說是從澎湖灣公司拿過來的，DM、目錄都有」、「澎
    湖灣公司有1 位教授，好像是姓孫，他說他是裡面的講師。
    其他的我沒印象，我們公司的最高層級是經理，經理的名字
    是假的，我忘記了」、「我們老闆是一位姓黃的先生。就是
    公司登記上的老闆」（見本院卷二第103 頁反面、第106 頁
    反面），並有「大澎湖國際渡假村--交通部世紀BOT 建設專
    案股價履歷」上記載「詳情請電00-0000000或0000-000000
    徐治煒洽詢」附卷可考（見92年度他字第63號卷第21頁），
    經本院調取可萊梅特國際企業股份有限公司公司登記資料查
    詢、公司登記案卷確認屬實（本院卷二第121 至122 、141
    至172 頁），寅○○稱可萊梅特公司以公開銷售澎湖灣公司
    股票為業，應非子虛。然查可萊梅特公司與澎湖灣公司之關
    係：
  (1)據寅○○證稱：「（問：你有無到過澎湖灣公司去過？）去
    過1 次，那時為了要取信我們所以到公司去，是到榮星花園
    對面那裡，忘記是幾樓了，在那裡有會議廳，有小姐做說明
    ，講解整個渡假村的規劃」、「接待的話是公司主管帶我們
    去，跟澎湖灣公司本身就有認識，好像還有教授，我忘記他
    的名字了」、「（問：你認識在座被告嗎？）去的時候有看
    過，他剛好進去公司，我們公司主管就說他是澎湖灣公司的
    董事長」、「只有點頭之交而已，沒有說話」、「我有去澎
    湖灣公司看過簡報，我同事也有到白沙鄉看過建地，是與澎
    湖灣公司員工一起過去，那時報紙有登他們的建照下來了，
    我同事就過去看，是一位姓陳的小姐」、「（問：澎湖灣公
    司那邊與老闆接洽的是誰？）我不曉得」、「（問：你們去
    參觀澎湖灣公司時，有自我介紹你們是做什麼的嗎？）這我
    不清楚，只是主管跟主管在裡面接觸，我們一起上樓，經理
    有跟澎湖灣公司裡面的人說我們是哪邊過來的，澎湖灣公司
    的誰通報，由誰出來接待我不曉得」（見本院卷二第106 頁
    反面、第107 頁、第103 頁反面至第104 頁、第105 頁反面
    、第107 頁反面），是證人寅○○雖曾與可萊梅特公司主管
    一同前往參觀澎湖灣公司並觀賞簡報，但可萊梅特公司主管
    究係與澎湖灣公司何人接洽、談論內容為何，證人均無所悉
    ，而被告僅有點頭示意。依當時情形，自不足以推認澎湖灣
    公司或被告有何委託可萊梅特公司銷售股票之合意。至證人
    所稱教授云云，為被告所否認，亦無其他資料足以辨識人別
    ，無從調查。
  (2)因此，證人寅○○所稱：「可萊梅特公司那邊是說澎湖灣公
    司委託可萊梅特公司作行銷的」、「聽公司主管說的，老闆
    也這麼說」、「（問：公司有無跟你說是呂聖真委託你們賣
    的？）我不清楚」、「（問：可萊梅特公司有接受澎湖灣公
    司委託來承銷嗎？〔提示同上卷第21頁第6 行〕）公司說有
    」、「（問：公司有無具體跟你說具體的承銷條件？）沒有
    ，這不是我們小員工可以知道的」（見本院卷二第105 頁、
    反面、第106 頁），雖聽聞公司主管表示可萊梅特公司經澎
    湖灣公司委託銷售股票，但寅○○並未親自參與公司主管間
    之協談，此僅傳聞，且無其他證據足以佐證其說。況經本院
    傳喚、拘提可萊梅特公司董事長地○○、董事亥○○，渠2
    人均未到庭，自難證明可萊梅特公司與澎湖灣公司或被告間
    有何委託銷售股票之合作關係。又據證人寅○○證稱：「（
    問：你賣1 張股票可以抽多少？）6,000 到10,000」、「（
    問：怎麼給你的？）公司主管直接給現金」、「（問：宣傳
    資料是誰拿給你的？）可萊梅特公司裡面本身就有」、「（
    問：承銷價是誰訂的？）公司，承銷價就是指當時看到的股
    票定額，譬如之前買的是31塊，後面變成56塊，怎麼訂的是
    公司訂的」（見本院卷二第104 頁、反面），可知證人販賣
    澎湖灣公司股票予不特定人時，承銷價格、宣傳資料及領取
    之佣金，均來自可萊梅特公司，而非澎湖灣公司或被告，亦
    難推認可萊梅特公司銷售股票之行為與澎湖灣公司或被告有
    何相關。
  (3)況據寅○○證述：「跟客戶收現金，交由公司會計到臺灣企
    銀轉帳，轉到股東本身的帳戶，就是呂聖真的帳戶，股票就
    1 個禮拜內整個辦完後會郵寄到我們公司」、「（問：公司
    有無跟你說是呂聖真委託你們賣的？）我不清楚」（見本院
    卷二第104 頁反面、第105 頁），則可萊梅特公司銷售之澎
    湖灣公司股票又係原始股東呂聖真所有，亦符合前述澎湖灣
    公司股東呂鴻銘、呂聖真私下出脫個人持股之事實。
  (4)從而，縱使可萊梅特公司雇用之業務人員，有公開向不特定
    人招攬購買澎湖灣公司股票之行為，尚無積極證據足資證明
    此行為係基於澎湖灣公司或被告之委託，自難課予被告或澎
    湖灣公司有何違反證券交易法之刑責。
  (六)再查其餘證人購買澎湖灣公司股票之來源：
  (1)謝威國固稱：「經由謝耀慶向澎湖灣公司女性員工購買股票
    」（見澎檢93年度偵字第371 號卷一第75至76頁），核諸謝
    耀慶稱：伊幫鄭如君介紹客戶，鄭如君住在臺北市○○路、
    忠孝東路交岔口，每介紹買1 張股票抽佣數千元，自己花了
    3 萬多元買股票等情（見澎檢93年度偵字第371 號卷一第28
    9 至291 頁），實無證據證明渠等股票之買賣來自於澎湖灣
    公司。
  (2)證人蔡元稚稱：係林育正介紹購買（見澎檢93年度偵字第37
    1 號卷一第101 至103 頁），而林育正於偵訊中則證稱：老
    闆己○○表示，介紹他人購買澎湖灣公司股票每賣1 張可得
    獎金1,500 或2,000 元等情明確（見澎檢93年度偵字第371
    號卷一第254 至256 頁），再詰諸己○○證稱：「那時我手
    中有澎湖灣公司的股票，因為那時我需要錢，我是跟他說可
    以幫忙介紹朋友買或是他買都可以。其實不能算獎金，我有
    給他1 個紅包」、「是我的客戶來店裡買電話有談到澎湖灣
    公司的股票，因為報紙上有登，我們在閒聊，後來他拿股票
    來公司給我，我給他錢，怎麼來的我不清楚」、「（問：他
    是澎湖灣公司的員工嗎？）我不清楚」、「是我問他的，那
    時報紙有登，我就跟他閒聊這個問題，說澎湖要開發觀光賭
    場，後來客戶就說他有，沒有講來源，只有說有辦法拿得到
    」、「（問：妳買的這張股票有無到澎湖灣公司去看過？）
    沒有，股東會也沒有去過」、「（問：在座被告有無委託你
    銷售澎湖灣公司股票？）沒有」（見本院卷二第97頁、反面
    、第98頁、反面），是己○○當時委託林育正販賣澎湖灣公
    司股票，係因自己意欲出脫手上持股，自難認前揭買賣行為
    與被告或澎湖灣公司有關。
  (3)證人黃崇程稱：透過澎湖灣公司業務員壬○○介紹購買（見
    澎檢93年度偵字第371 號卷一第124 至126 頁、卷二第24至
    25頁），並提出當時壬○○提供之書信、名片、巳○○名片
    、「澎湖灣開發建設的投資價值與利多分析」2 份、「澎湖
    灣－邁向上市○○○○路」、「股價淨值換算表」、「投資
    報酬分析」、大澎湖渡假村公司介紹資料、中國時報88年3
    月18日剪報、自由時報87年10月15日剪報、聯合報88年3 月
    9 日剪報工商時報88年3 月24日剪報、交通部觀光局澎湖國
    家風景區管理處87年9 月21日函附卷（見澎檢93年度偵字第
    371 號卷一第132 至134 、135 至140 、147 、148 、154
    至157 頁；澎檢93年度偵字第371 號卷三第260 至274 頁亦
    同）。然據壬○○於本院審理中證稱：「那時好像有1 個公
    司賣澎湖灣公司的股票，但我記不起來那間公司的名字，因
    為我在公司待的很短不到1 個月」、「我知道我在那間公司
    就是要賣未上市的股票，就是賣澎湖灣公司的股票，只賣過
    1 張」、「公司有人給我名單，我就打電話去推銷」、「賣
    未上市股票，後來好像還有推銷別家的股票」、「（問：你
    沒有聽過貴宇財務公司？）沒有」、「（問：你有無在這家
    公司工作過？）沒有」、「這格式是公司給我們的制式宣傳
    內容，我們就照抄」、「這張宣傳單是公司給的」、「（問
    ：你在任職期間有無去過澎湖灣公司？）沒有」、「（問：
    巳○○的名片寫的是貴宇公司，為什麼？）我不知道，這都
    是公司印給我們的，我不知道為什麼他會印貴宇」（見本院
    卷二第58頁至反面、第59頁至反面、第60頁至反面），可見
    壬○○當時任職公司專營居間買賣未上市公司股票，而壬○
    ○交給黃崇程之相關宣傳資料，均係該公司提供，來源不明
    ，壬○○亦不知為何名片印製貴宇公司。益證當時未上市公
    司股票之市場甚為混亂，實難遽歸責於澎湖灣公司或被告。
    至證人壬○○雖稱：「地點在民權東路的後面」（見本院卷
    二第58頁反面），與澎湖灣公司地址相近，但仍無積極證據
    證明壬○○係澎湖灣公司員工。
  (4)證人黃詩筠稱：以前同事卯○○介紹（見澎檢93年度偵字第
    371 號卷一第164 至165 頁），再對照卯○○於偵訊中具結
    證稱：係民權東路賈小姐推銷澎湖灣公司股票（見澎檢93年
    度偵字第371 號卷二第157 至159 頁），於本院審理中則稱
    ：「（問：你有買澎湖灣建設股份有限公司股票嗎？）有，
    剛開始我買1 張，後來朋友有再介紹，有多買1 、2 張」、
    「但是真正是誰介紹來的我忘了。那時很多朋友在一起，我
    搞不清楚，買股票的錢我交給我朋友，我朋友去辦，股票他
    們辦完了就寄給我，那時我對股票不懂，只是他們說有這個
    開發案，介紹我買股票」、「（問：你是在93年7 月27日做
    過筆錄，你在調查局時說在臺北市○○○路買的，為何與今
    日所言不同？〔提示93偵字第371 卷二第158 頁〕）可能是
    在那邊附近吃飯，時間也蠻久了，我朋友帶我去公司拿股票
    的。公司在民權東路，是裡面的會計小姐拿給我的，我不認
    識她，我也沒有要名片」、「在櫃臺沒有進去。我有拿身分
    證給會計小姐，因為股票要登記名字」、「（問：帶你去的
    朋友是不是澎湖灣建設股份有限公司的員工？）應該不是」
    （見本院卷四第70頁、反面），則卯○○所稱「民權東路賈
    小姐」究竟何人，是否澎湖灣公司員工或由被告授意公開販
    賣澎湖灣公司股票，並無證據可以證明。
  (5)證人萬銀花稱：丈夫梁治平友人子○○介紹推銷（見澎檢93
    年度偵字第371 號卷一第176 至177 頁），此據子○○於本
    院審理中證述：「我有接觸過這個是我在辦手機門號時有去
    拜訪過建國北路的這間公司，也是在2 樓，好像就是貴宇公
    司……去的時候賈姐就有推薦我澎湖灣公司，給我1 個剪報
    資料」、「我拿現金給她，過了半小時到1 小時她再給我們
    股票，在貴宇公司當場給」、「（問：澎湖灣公司在哪？）
    民權東路3 段，在10幾樓，門口有1 個ㄇ字型不用進去辦公
    室，走道有很多看板介紹，看完之後我們就去貴宇公司」、
    「（問：你在澎湖灣公司的時候除了看招牌以外，有誰出來
    接待你們？）只有小姐倒茶水給我們，沒有講什麼，都是賈
    姐介紹」、「（問：你在梁治平去買股票時，在貴宇公司有
    無人給你們簡報或澎湖灣公司相關簡介？）沒有，就只有賈
    姐給的那1 本剪報資料」（見本院卷二第63頁反面、第64頁
    至反面、第65頁），是子○○經由任職貴宇公司、姓名不詳
    之賈小姐介紹，並帶領前往澎湖灣公司參觀後，始購買澎湖
    灣公司股票，再推薦萬銀花購買。但既無證據足資證明貴宇
    公司與澎湖灣公司有何合作關係、被告與乙○○或丑○○有
    何犯意聯絡、行為分擔，則此賈小姐介紹子○○、萬銀花購
    買澎湖灣公司股票之行為，亦不得據為認定被告或澎湖灣公
    司有何違反證券交易法之犯行。
  (6)證人周玄良稱：宇○○介紹（見澎檢93年度偵字第371 號卷
    一第166 至167 、313 至315 頁）。查宇○○雖於87年7 月
    起88年11月退保為止，任職於澎湖灣公司，有勞工保險局96
    年12月27日保承資字第09610465900 號函檢附勞工保險加保
    、退保申報表（見本院卷二第175 至244 頁），亦為被告所
    不爭執，但宇○○經本院合法傳喚、拘提均未到庭陳述（見
    本院卷三第88至90頁），無從調查宇○○是否受被告或澎湖
    灣公司指示而介紹周玄良購買澎湖灣公司股票。復查午○○
    於另案警詢時稱：「於88年7 月間認識『大澎湖海運』董事
    長呂鴻銘，由於呂鴻銘計劃在宜蘭成立『大蘭陽國際育樂公
    司』，為籌設資金，將妹呂聖真擁有之『澎湖灣開發建設股
    份有限公司』之股票30萬股（即300 張）委託我代為處理讓
    售適宜，所以翔智實業有前述被搜獲之『大澎湖國際渡假村
    股票訂購意向書』。此外，我亦接受臺灣固網宇○○之委託
    讓售『臺灣固網』未上市股票」（見本院卷三第61頁），核
    與證人廖心婷即翔智公司會計兼行政、文書所稱：「翔智實
    業接受『大澎湖灣海運』董事長呂鴻銘之委託，代銷售『澎
    湖灣開發建設股份有限公司』之未上市股票，以及『臺灣固
    網』公司宇○○所委託銷售之該公司未上市股票」等情相符
    （見本院卷三第63頁），可以採信。衡諸當時宇○○尚另委
    託翔智公司代為銷售臺灣固網公司之未上市股票之事實，則
    宇○○公開招募周玄良購買澎湖灣公司股票，究係宇○○個
    人行為，或受被告或澎湖灣公司之委託而為，即有合理可疑
    。從而，實難遽為不利於被告之認定。
  (7)證人楊顏麗玉偵訊中具結證稱：「我只是請庚○○幫我作買
    股票的手續，因我對公司不熟，我直接給沈股票錢，沒有給
    沈佣金」、「（問：是否可以區分是他們公司的員工在賣或
    是他們公司在賣？）我不能區分，我事後有聽到耳語，說這
    張股票沒有那麼貴，我就知道價差會有佣金」（見澎檢93年
    度偵字第371 號卷一第191 至192 頁）。然據證人庚○○於
    本院審理中證稱：「那時候電視及媒體在討論這個事，我跟
    朋友離天有討論到那家公司的前景，有到民權東路這家公司
    去看簡報，然後覺得不錯，就買股票，那時候是澎湖灣公司
    的陳小姐，全名不記得，也不記得是會計還是財務，我應該
    是跟他1 個人買的」、「（問：你股票的股款及交割是否都
    是陳小姐幫你辦的？）對」、「（問：你跟陳小姐接洽都是
    打電話還是去公司找他？）只有打過1 、兩次電話，是澎湖
    灣公司的電話，我也是去澎湖灣公司找陳小姐，股票也是他
    當面交給我的，在民權東路澎湖灣公司內」、「（問：陳小
    姐有無跟你說澎湖灣公司有賣股票給大眾，你也可以找別人
    來買？）陳小姐一開始沒有講，後來楊顏麗玉還有蔡欣樺在
    問我，我說我有買，我就帶他們去澎湖灣公司看簡報，那時
    後的接待人員是澎湖灣公司的特助，名字我忘記了」、「（
    問：你剛剛說的陳小姐或特助，他們的業務範圍是否是賣澎
    湖灣公司股票？）我不知道」、「我就跟他們說我看到報紙
    ，我想要瞭解，他們公司的人員如何跟我說我忘記了，就是
    給我看一些資料，是陳小姐出來接待我」、「是我主動說要
    買」、「（問：你總共去澎湖灣公司幾次？）大概3 次左右
    ，每次去都是陳小姐或是薛特助接待，因為只認識他們」（
    見本院卷三第22頁反面、第23頁、反面、第24頁、反面），
    是庚○○係因報載澎湖灣公司新聞，乃主動前往澎湖灣公司
    要求瞭解，接待員工係陳小姐、薛特助，但庚○○無法確定
    渠等真實姓名，亦不知陳小姐、薛特助是否經澎湖灣公司或
    被告授意公開對外販售澎湖灣公司股票。自不得僅因庚○○
    主動前往澎湖灣公司詢問並購買股票之行為，遽認澎湖灣公
    司或被告有何經營證券業務之犯行。
  (8)證人楊思駿：經由未○○介紹，一同前往民權東路公司辦公
    室，看到很多人在購買股票（見澎檢93年度偵字第371 號卷
    三第29頁至反面），證人黃正鑫：同學未○○介紹，曾給付
    現金予未○○，亦曾轉帳付款（見澎檢93年度偵字第371 號
    卷三第44頁至反面），證人江志明亦稱：當兵朋友未○○介
    紹購買3 張，沒有文宣，純粹相信未○○（見澎檢93年度偵
    字第371 號卷三第59頁至反面）。然未○○經本院合法傳喚
    ，無正當理由不到庭，自不得採為不利於被告之判斷。
  (9)證人丁○○：「是我兒子任職的公司同事介紹我兒子吳偉明
    去買澎湖灣建設股份有限公司股票」、「（問：吳偉明有沒
    有跟你說過是澎湖灣建設股份有限公司在推銷股票？）我不
    曉得，我只知道是我兒子公司同事跟他介紹的」（見本院卷
    四第68、69頁），輔以證人於警詢所言：其子吳偉明乃透過
    同事單光輝辦理繳款及股票交易細節（見93年度偵字第371
    號卷三第31至32頁），然查無單光輝之年籍地址資料，本院
    無從傳訊。又據證人吳瑞敏證稱：「我在87年9 月間向澎湖
    灣公司業務部副理尤儷玲……認購5 張計5 千股股票……當
    時是以現金交付給尤儷玲，之後尤儷玲再約我在臺北市○○
    ○路附近某咖啡廳見面親自交給我股票」、「我係在期貨交
    易場所中認識澎湖灣公司業務副理尤儷玲，當時因尤儷玲拿
    出宣傳品，說明澎湖灣公司將在澎湖地區開發『大澎湖國際
    度假村』，該度假村內有五星級飯店與各項遊樂區……」（
    見澎檢93年度偵字第371 號卷三第368 至370 頁），吳瑞敏
    雖認其購買股票對象尤儷玲係澎湖灣公司業務部副理，然查
    ：
  1.據丁○○提出之88年現金增資認股繳款書、澎湖灣公司信函
    、尤儷玲名片、陳力福名片（被告原名陳力福）、股票4 張
    及吳瑞敏提出之尤儷玲名片2 張、宣傳資料1 份、股票5 張
    附卷可考（見澎檢93年度偵字第371 號卷三第33至38頁、第
    371 至389 頁），觀諸信函及陳力福名片上，固記載「大澎
    湖灣國際渡假村」、「澎湖灣開發建設股份有限公司」、「
    臺北市○○○路○ 段4 號14樓」，且尤儷玲名片上記載「業
    務部副理」、「行銷部」，其所屬「統皓國際集團」、「澎
    湖灣開發建設股份有限公司」、「大澎湖國際育樂股份有限
    公司」、「統皓國際企業股份有限公司」、「嘉榮海運股份
    有限公司」或「澎湖灣開發建設股份有限公司關係企業」「
    統皓國際企業股份有限公司」，經查均係被告擔任負責人之
    公司，且均設址在臺北市○○○路3 段4 號14樓，此有營利
    事業登記基本資料查詢、公司基本資料查詢附卷可稽（見本
    院卷四第7 至13頁）。
  2.然而，前揭吳瑞敏提出之尤儷玲2 張名片，格式不同，且所
    屬公司、職稱、電話、地址、呼叫器號碼均不相同，其一名
    片記載地址在「基隆路1 段159 號5 樓之1 」，而電話「00
    000000」之申登人則為吳靜忱，此有中華電信資料查詢在卷
    可憑（見本院卷四第40至41頁），而尤儷玲與吳瑞敏相約在
    敦化北路咖啡廳交付股票，未曾帶吳瑞敏、吳偉明至澎湖灣
    公司民權東路辦公室。縱尤儷玲曾任職於澎湖灣公司，但尤
    儷玲離職後，是否在其他處所繼續利用澎湖灣公司名義對外
    銷售澎湖灣公司股票，即有合理可疑。況經本院調取澎湖灣
    公司、澎湖城育樂股份有限公司、大澎湖國際育樂股份有限
    公司、統皓國際企業股份有限公司之勞工保險投保資料，其
    中大澎湖國際育樂股份有限公司、澎湖灣開發建設股份有限
    公司並無參加勞工保險，另澎湖灣公司、統皓國際企業股份
    有限公司之投保資料中，均查無尤儷玲其人，此有勞工保險
    局96年12月27日保承資字第09610465900 號函、97年4 月7
    日保承資字第09710104980 號函檢附勞工保險加保、退保申
    報表在卷足考（見本院卷二第175 至244 頁、本院卷四第10
    4 至106 頁），無從證明尤儷玲任職於上開各公司，亦無尤
    儷玲之年籍地址資料可供調查。
  3.綜上，尚不得徒以吳偉明、吳瑞敏購買股票時取得印有澎湖
    灣公司之名片、宣傳資料，逕予推認該等文件為被告或澎湖
    灣公司所製作，或有何違反證券交易法之犯行。
  (10)至宙○○於本院審理時證稱：「（問：你當時在調查局說『
    有1 個自稱澎湖灣公司的銷售小姐打電話跟你推銷』，是這
    樣嗎？）是」、「（問：你怎麼知道他是澎湖灣公司的小姐
    ？）他說因為她輔導很多未上市的公司，不是澎湖灣公司的
    小姐，她是推銷很多未上市股，她是跟我推銷澎湖灣開發建
    設股份有限公司的股票」、「我不是說她是澎湖灣開發建設
    股份有限公司的人」（見本院卷四第136 、137 頁），是其
    不知該名電話推銷小姐與澎湖灣公司有何關聯。而證人王黃
    金：其奉老闆即永通公司負責人康朝松指示前往澎湖灣公司
    維修電話，主動向澎湖灣公司呂姓業務員購買5 張股票（見
    澎檢93年度偵字第371 號卷一第169 至170 頁、卷二第20至
    21頁），但康朝松、呂姓業務員均無從傳訊調查。至證人黃
    胡玉英僅稱：參觀澎湖灣公司時認識丙○○（見澎檢93年度
    偵字第371 號卷一第186 至187 頁），亦非謂被告有何公開
    招募澎湖灣公司增資股份之行為。另證人翁子榮稱：係東業
    美術公司負責人王興祖以股票抵帳（見澎檢93年度偵字第37
    1 號卷一第158 至159 頁、卷二第15至16頁），艾惠鵝稱：
    友人黃玉鳳介紹（見澎檢93年度偵字第371 號卷一第162 至
    163 頁），林念淳稱：友人張光宇推薦（見澎檢93年度偵字
    第37 1號卷一第171 至172 頁、卷二第147 至148 頁），程
    泳和稱：友人張光宇之友人在澎湖灣公司擔任業務員（見澎
    檢93年度偵字第371 號卷一第179 至181 頁），蔡麗玲稱：
    88年間透過友人邱秀美介紹友人呂○文，購買澎湖灣公司股
    票10張，93年9 月間又透過呂聖真認購股票12張、4 張（見
    澎檢93年度偵字第371 號卷三第39至40頁），謝李秀美稱：
    給付現金予宣傳海報上之聯絡人，一週後該聯絡人將股票拿
    來家裡（見澎檢93年度偵字第371 號卷三第42至43頁），陳
    麗月稱：在朋友處聽說有人推銷澎湖灣公司股票（見澎檢93
    年度偵字第371 號卷三第64至66頁），王振源稱：居間介紹
    者姓名記不清楚（見澎檢93年度偵字第371 號卷三第70至71
    頁），陳雅惠稱：同學張夢喬任職於澎湖灣公司時向我推銷
    （見澎檢93年度偵字第371 號卷三第83頁至反面），陳美惠
    稱：姓名年級不詳、綽號「阿弟」、家住臺南之友人介紹，
    有提供文宣資料，以現金給付給「阿弟」，「阿弟」同時將
    股票交給伊（見澎檢93年度偵字第371 號卷三第84頁至反面
    ），林榮德稱：友人郭武雄介紹（見澎檢93年度偵字第371
    號卷三第108 至109 頁），黃榮嬌稱：透過劉甦生介紹，劉
    甦生任職公司專門販售未上市公司股票，他介紹很多人購買
    澎湖灣公司股票（見澎檢93年度偵字第371 號卷三第115 至
    116 頁），蕭秀定稱：係經劉甦生介紹購買（見澎檢93年度
    偵字第371 號卷三第276 頁至反面），簡萬水稱：姓名不記
    得之友人介紹（見澎檢93年度偵字第371 號卷三第277 頁）
    ，徐維憲稱：透過公司業務員李聖豪購買，股款交給李聖豪
    ，李聖豪將股票交給伊（見澎檢93年度偵字第371 號卷三第
    280 頁至反面），陳彩芳稱：透過朋友介紹在臺北市股友社
    上班之真實姓名年籍不詳、外號「婉如」介紹認購澎湖灣公
    司股票（見澎檢93年度偵字第371 號卷三第288 至290 頁）
    ，蘇顏瑞娥稱：透過兒子蘇耑愷之友人王榕藝引薦認購澎湖
    灣公司股票，王榕藝到家中收取股款（見澎檢93年度偵字第
    371 號卷三第295 頁至反面），黃粉絨稱：澎湖灣公司曾在
    臺南縣新營市同會大樓派員推銷股票（見澎檢93年度偵字第
    37 1號卷三第296 頁至反面），王志順稱：同學張夢喬介紹
    ，當時張夢喬在澎湖灣公司打工，有提供文宣資料參考（見
    澎檢93年度偵字第371 號卷三第300 至301 頁），邱書源稱
    ：太太邱楊玉華透過姓名不詳之友人介紹購買（見澎檢93年
    度偵字第371 號卷三第304 至305 頁），林文彥稱：太太透
    過陳姓友人介紹，沒看過文宣資料（見澎檢93年度偵字第37
    1 號卷三第306 至307 頁），江俊明稱：現金交付給澎湖灣
    公司業務員郭才源，公司寄發股票給伊（見澎檢93年度偵字
    第37 1號卷三第308 至309 頁），梁玄溱稱：買衣服時認識
    林御儒，他表示他在統一全球集團工作，介紹伊購買未上市
    股票賺錢，有給伊看交通部觀光局公文、澎湖灣公司資產負
    債表等（見澎檢93年度偵字第371 號卷三第318 至319 頁）
    ，趙士光稱：高雄市政府同事之父黃順成購買澎湖灣公司股
    票（見澎檢93年度偵字第371 號卷三第327 至328 頁），李
    桂枝稱：伊將現金及相關證件交給友人許安娜辦理交割手續
    （見澎檢93年度偵字第371 號卷三第335 至336 頁），簡華
    萱稱：透過友人認識從事證券業務之男子李喬穎（音同），
    再向李喬穎購買澎湖灣公司股票（見澎檢93年度偵字第371
    號卷三第351 至352 頁），賴嘉玲稱：透過女性友人購買澎
    湖灣公司股票（見澎檢93年度偵字第371 號卷三第355 至35
    6 頁），李達春稱：透過男性友人介紹購買澎湖灣公司股票
    （見澎檢93年度偵字第371 號卷三第359 至360 頁），陳盈
    如稱：同事鍾惠雯拿澎湖灣公司開發計畫書給伊看，即透過
    鍾惠雯認購澎湖灣公司股票（見澎檢93年度偵字第371 號卷
    三第393 至394 頁），孫耀稱：姓名不詳之中年女子向伊推
    銷，由該女子代為匯款，股票則係伊前往澎湖灣公司臺北辦
    事處領取，地址不記得（見澎檢93年度偵字第371 號卷三第
    40 1至403 頁），詹德謙稱：友人游小姐介紹購買（見澎檢
    93年度偵字第371 號卷三第412 至413 頁），均無從查證渠
    等購買股票之來源，亦無積極證據足資證明渠等係經澎湖灣
    公司或被告之自行買賣。
  (七)況承前所述，玄○○證稱丑○○之澎湖灣公司股票來自於澎
    湖灣公司股東呂鴻銘等情，與午○○、廖心婷證述：澎湖灣
    公司股東呂鴻銘委託出脫呂聖真名義之澎湖灣公司股票之事
    實，恰屬一致。據此核對謝威國、蔡元稚、黃崇程、周玄良
    、林念淳、楊思駿、黃正鑫、江志明、陳麗月、王振源、林
    榮德、黃榮嬌、酉○○、簡萬水、徐維憲、陳彩芳、宙○○
    、王志順、江俊明、梁玄溱、趙士光、李桂枝、簡華萱、賴
    嘉玲、李達春、吳瑞敏、陳盈如、孫耀、賴來洋提出之股票
    背面及年度證券交易稅一般代徵稅額繳款書關於前手之記載
    ，股票之原始股東均係呂聖真（見澎檢93年度偵字第371 號
    卷一第77、105 至112 、114 、131 、168 、173 、174 、
    175 頁、93年度偵字第371 號卷三第30、45、60至63、67、
    68、74、75、77、78、79、80、110 、111 、120 反面、27
    8 至279 、281 、285 、286 、287 、291 至293 、302 至
    303 、311 至315 、324 至325 、333 、334 、337 、353
    至354 、357 至358 、361 至365 、384 至388 、395 至39
    6 、405 、409 至411 頁、本院卷四第28、140 至143 頁）
    ，則前揭各證人取得之澎湖灣公司股票，究係呂鴻銘或呂聖
    真個人釋股行為，或係被告、澎湖灣公司之公開銷售行為，
    即有合理可疑。
  (八)綜合上述，貴宇公司有無與澎湖灣公司或被告合作銷售澎湖
    灣公司股票，仍有合理可疑；而可萊梅特公司之負責人地○
    ○、亥○○均傳拘無著，無從調查該公司與澎湖灣公司或被
    告有何合作銷售股票之協議；另謝威國等認購澎湖灣公司股
    票之證人，均輾轉透過親友購買，並非直接接洽被告，亦無
    從確定係澎湖灣公司職員銜命對外公開販售；各證人取得之
    文宣資料或名片又無證據證明係由澎湖灣公司或被告所製作
    、散布；況據證人玄○○、午○○、廖心婷均稱澎湖灣公司
    股東呂鴻銘委託出售呂聖真名義之持股，核前揭各證人取得
    之股票原始持股人確係呂聖真，益有合理可疑前揭股票係由
    呂鴻銘、呂聖真個人出脫持股之行為。從而，衡諸前揭情狀
    ，尚無積極證據足可推認被告或澎湖灣公司有何公開對不特
    定人招募購買澎湖灣公司股票之行為。
  (九)此外，公訴意旨另以：被告明知澎湖灣公司竣工展期至98年
    7 月後，渡假村興建工程迄無任何進度，仍招募業務員及委
    託貴宇公司，製作各項不實文宣資料，佯稱澎湖灣公司即將
    上市上櫃，且在「股價淨值換算表」中，記載不實推估土地
    價值每坪市值達22萬元、不實之公司登記資本額之資訊，誘
    使他人陷於錯誤而投資，至91年12月底，持股10％以下股東
    投資金額累計76,500萬元，因認被告涉有詐偽募集有價證券
    罪嫌。惟查：
  (1)財政部證券暨期貨管理委員會並未受理澎湖灣公司申報輔導
    上市、上櫃之紀錄，有該會93年3 月15日臺財證一字第0930
    108580號函在卷可按（見調查局卷四第124 至125 頁），而
    澎湖灣公司於89年6 月15日領有澎湖縣政府核發（89）澎府
    建許字第100 號之地下1 層、地上19層建築物之建築執照，
    坐落澎湖縣白沙鄉鎮○段477 地號等36筆土地，基地面積23
    ,702平方公尺，編定用途「一般農業區遊憩用地」，原核定
    竣工期限至93年7 月15日；於89年12月8 日辦理開工展期期
    限至90年3 月14日，並於90年3 月9 日辦理開工備查，迄93
    年9 月9 日未申辦各階段勘驗；嗣辦理竣工展期5 年，該建
    造執照目前有效期限為98年7 月15日等事實，亦有澎湖縣政
    府建設局建設執照89年6 月15日（89）澎府建許（外）字第
    100 號建築執照、澎湖縣政府93年9 月9 日府建管字第0930
    051909號函暨所附開工報告書、建造執照、展期申請書附卷
    足憑（見澎檢93年度偵字第371 號卷一第39頁、調查局卷四
    第127 至132 頁），固堪認定澎湖灣公司並無上市上櫃計畫
    ，而澎湖縣白沙鄉鎮○段之渡假村興建工程係於90年3 月9
    日辦理開工備查，嗣竣工展期5 年至98年7 月15日等事實。
  (2)惟公訴意旨所指之不實文宣資料，據證人玄○○證稱：「（
    問：你有看過這些文宣資料嗎？〔提示93偵371 號卷一第13
    3-157 頁〕）我去澎湖灣公司看到的資料是一本的，但是內
    容跟卷裡面的很像，大致雷同，是不是完全一樣我記不起來
    。像中國時報、自由時報、澎湖時報的影本都有拿到。至於
    股價的部分我沒有看過。有的有有的沒有。從154-157 頁的
    我有看過彩色的。149-153 頁的剪報也有看過」（見本院卷
    三第139 頁至反面），核對玄○○確認在澎湖灣公司取得之
    文件，僅有：「大澎湖國際渡假村新聞剪報資料」包含中時
    晚報、聯合報、民生報、澎湖時報及「大澎湖國際渡假村」
    簡介1 份（見澎檢93年度偵字第371 號卷一第149 至153 頁
    、第154 至157 頁），其內容並未提及工程展期或上市上櫃
    之事；其餘「澎湖灣開發建設的投資價值與利多分析」、「
    澎湖灣--邁向上市○○○○路」、「股價淨值換算表」、「
    澎湖灣開發建設投資報酬分析」（見澎檢93年度偵字第371
    號卷一第133 至134 、135 至140 頁），玄○○稱其並未在
    澎湖灣公司見過，且「澎湖灣開發建設的投資價值與利多分
    析」註記壬○○所發（見彭檢93年度偵字第371 號卷一第13
    3 頁），「澎湖灣--邁向上市○○○○路」記載「貴宇財顧
    服務電話」（見澎檢93年度偵字第371 號卷一第140 頁），
    「澎湖灣開發建設投資報酬分析」則載明「請即匯款至臺北
    銀行寶清分行……貴宇財務管理顧問股份有限公司」（見澎
    檢93年度偵字第371 號卷一第148 頁），充其量僅可認定為
    貴宇公司、壬○○或其所屬不詳公司所製作、發送，且招募
    股款亦匯入貴宇公司帳戶，實與澎湖灣公司無何關聯。又被
    告與丑○○僅一面之緣，亦無證據證明貴宇公司與澎湖灣公
    司有何合作銷售股票之合作協議，業如前述，因此，難以逕
    認前揭標榜「上市上櫃」、「投資報酬」、「股價淨值」等
    內容之文宣資料，係由澎湖灣公司或被告所製作。
  (3)至於大澎湖國際渡假村簡介、「發現大澎湖」期刊、澎湖灣
    公司開發計劃說明書（見澎檢93年度偵字第371 號卷一第14
    9 至153 頁、第116 至123 頁、第78至100 頁），內容關於
    被告興建渡假村之理念願景、環境介紹、開發計畫構想、政
    府政策、市場評估、收益分析、土地開發價值分析、綜合評
    鑑投資分析、大事紀要，載明相關數據引用財團法人中華經
    濟鑑定中心鑑價報告書，此份鑑定報告書之鑑定期日以86年
    10月24日為準，亦已附卷可憑（見本院律師提出書狀卷二）
    ，公訴意旨又未指出此3 份文件有何不法或詐術、虛偽之情
    形，自難逕予認定。
  (4)綜上，卷附「澎湖灣開發建設的投資價值與利多分析」、「
    澎湖灣--邁向上市○○○○路」、「股價淨值換算表」、「
    澎湖灣開發建設投資報酬分析」等文宣資料，既載明壬○○
    、貴宇公司名義及貴宇公司收款帳戶，又無證據證明為被告
    或澎湖灣公司所製作，自不得憑此等文宣資料，遽認被告有
    何以詐偽手段向不特定人募股之犯行。
陸、公訴犯罪事實(三)部分：
一、訊據被告堅決否認有何業務登載不實、填製不實會計憑證或
    逃漏稅捐等犯行，辯稱：(一)伊係以申○○、天○○名義借款
    予澎湖灣公司，故依會計處理流程申報利息，財務報表亦揭
    露在「其他短期借款」項下，自無違犯商業會計法第71條第
    1 項第1 款之罪；(二)退步言，申○○、天○○之借款利息支
    付縱有不實，然澎湖灣公司成立迄今，尚處於開發階段，並
    無任何收入，公司平日管銷收入均賴公司大股東即被告籌措
    資金維持，歷年來呈現虧損狀態，公司於91、92年度均無須
    繳納營利事業所得稅，故上開利息給付不影響澎湖灣公司91
    、92年度營利事業所得稅之申報，亦不成立稅捐稽徵法第41
    條之罪（見本院卷五第13頁反面至第14頁）。
二、而公訴意旨認為被告涉有此部分犯嫌，無非以：申○○、天
    ○○之陳述及渠2 人之財產所得線上查詢，為其論據。
三、本院經查：
  (一)申○○、天○○在臺灣中小企銀建國分行開立活期存款帳戶
    ，而澎湖灣公司於91年申報申○○之借款利息所得56,000元
    ，於92年申報天○○之借款利息所得為75,533元等事實，為
    被告所不爭執，且有申○○、天○○之財產所得線上查詢各
    1 份附卷可參（見調查局卷三第275 至276 、277 至278 、
    279 至280 、281 至282 頁、第305 至316 頁），堪以認定
    。故此部分爭點在於，申○○、天○○有無借款予澎湖灣公
    司之事實。就此，被告辯稱：申○○、天○○上開帳戶均係
    伊使用，伊由該2 帳戶轉帳借款予澎湖灣公司，故申報借款
    利息，並無不實等語。
  (二)證人申○○固稱：「（問：有錢借澎湖灣否，或你向澎湖灣
    借款？）沒有，我只有領4 萬7 ，其他都沒有」（見甲○94
    年度偵字第7236號卷第210 頁），證人天○○稱：「（問：
    澎湖灣公司沒有給你利息7 萬5 千5 百元？）我沒有借錢給
    他們公司，也沒有拿利息錢」（見甲○94年度偵字第7236號
    卷第218 頁），於本院亦稱：「（問：你有無借錢給澎湖灣
    公司？）沒有」（見本院卷二第265 頁）。惟查前揭2 帳戶
    有無匯款借款予澎湖灣公司，據證人申○○於本院審理中證
    述：「是我的好朋友丙○○叫我開戶頭，我在澎湖因為我也
    自耕能力，我有買土地，想說來臺北開個戶頭比較方便，想
    說丙○○在臺北的公司用錢比較方便，要買土地的錢要從這
    個戶頭進出，丙○○要借我這個戶頭我不肯，後來我接到所
    得稅的通知才知道，丙○○有告訴我說他有用這個戶頭去借
    錢給他的公司用，後來我有同意他用這個戶頭」、「我交給
    丙○○用，我是開戶就交給他」、「我是接到所得稅單才打
    電話給被告，被告說是用這個帳戶借錢給公司」、「（問：
    ……是誰繳納稅金？）也是丙○○繳的」、「（問：這個帳
    戶的錢是誰的錢？）不是我的錢，錢從何而來我也不知道，
    裡面的資金是被告在使用」（見本院卷二第262 頁至反面、
    第263 頁、反面、第264 頁），證人天○○亦於本院審理中
    證稱：「我收到所得稅的通知，我有問被告，被告說有用我
    的名義借款給公司」（見本院卷二第265 頁），足證申○○
    、天○○所有臺灣中小企業銀行建國分行帳戶，自開戶後即
    交由被告保管使用，亦由被告繳納相關稅捐，申○○、天○
    ○對於帳戶內之金錢進出，毫無參與，事後被告始告知渠等
    曾由前揭2 帳戶匯款借款予澎湖灣公司。因此，被告有無利
    用申○○、天○○帳戶匯款予澎湖灣公司，渠2 人應不知情
    ，自不得僅因申○○、天○○證述：未借款予澎湖灣公司等
    語，遽認被告未以申○○、天○○名義借款予澎湖灣公司。
    此由澎湖灣公司92年度財務報表之「其他短期借款明細表」
    ，確有揭露天○○信用借款16,961千元（見調查局卷三第24
    6 頁），即可得知借款之事，尚非全然無據。
  (三)至申○○因不知帳戶金錢往來，故其於本院證稱：「（問：
    75533 這是什麼錢？）那是割草做工的錢，我做了差不多1
    個多月，我總共只有領這一筆錢，這是兩三年前的事，但是
    那一年的事我不記得了」、「從被告買土地之後我就有去割
    草」、「（問：〔請提示澎湖縣調查站卷三第277 、279 、
    281 頁〕最後1 行有1 個52553 元，稅金是3533元等等，你
    是否知道什麼是薪資所得？）有沒有付給我，我不知道，我
    沒有領過這些錢，薪資所得是什麼意思我也不知道」、「（
    問：你總共從澎湖灣公司領多少錢？）我不知道」、「割草
    的錢公司有派人在現場管理，如果割多少就支付多少現金給
    我」云云（見本院卷二第265 頁至反面、第266 頁、反面）
    ，可見申○○對於扣繳憑單之記載毫無概念，亦不清楚薪資
    所得究何所指，實不得採為不利於被告之證據，併此說明。
  (四)且查澎湖灣開發建設股份有限公司91年申報「申○○借款利
    息56,000元」及92年申報「天○○借款利息75,533元」，依
    簽證會計師說明帳列「利息支出」，借款用途係供公司營運
    資金及購置不動產使用，因該2 年度營利事業所得稅結算申
    報皆為虧損（91年度課稅所得額59,298,835元、92年度課稅
    所得額49,044,927元），尚無抵減營利事業所得稅稅額；又
    「借款利息」係屬「營業費用」科目，依法亦不得扣抵營業
    稅額，此經財政部臺北市國稅局97年6 月4 日財北國稅審一
    字第0970202725號函、財政部臺北市國稅局97年5 月2 日財
    北國稅審三字第0970224984號函覆明確（見本院卷四第180
    、131 頁），是被告代表澎湖灣公司申報申○○、天○○之
    借款利息一事，並無逃漏營利事業所得稅或營業稅捐。
  (五)此外，復查無其他積極證據足資證明被告有何填製不實會計
    憑證、行使業務上登載不實文書或詐術逃漏稅捐之犯行，自
    難逕以各該罪嫌相繩。
柒、綜合上述，核被告所為(一)買賣土地之行為，核與刑法第342
    條第1 項背信罪嫌之構成要件不符，增資發行新股之行為，
    尚無違反證券交易法第175 條、第22條第3 項、第1 項規定
    可言，亦與公司法第9 條第1 項股款未收足罪之構成要件不
    符；至於公訴意旨犯罪事實(二)部分，查無積極證據足資證明
    被告與貴宇公司有何共同未經許可、以詐偽手法經營證券業
    務之行為；而(三)澎湖灣公司所為申報申○○、天○○借款利
    息所得之行為，則無填製不實會計憑證、行使業務上登載不
    實文書以逃漏稅捐之犯行，自難逕以上開各罪相繩。此外，
    復查無其他積極證據足資認定被告有何背信、違反證券交易
    法、公司法、商業會計法、稅捐稽徵法或行使業務上登載不
    實文書之犯行，自不能證明被告犯罪，應為無罪判決之諭知
    。
據上論斷，應依刑事訴訟法第301 條第1 項，判決如主文。
本案經檢察官永欽到庭執行職務。
中    華    民    國    97    年    7     月    9     日
                  刑事第六庭審判長  法  官  周占春
                                    法  官  陳慧萍
                                    法  官  林晏如
上正本與原本無異。
如不服本判決，應於判決送達後10日內向本院提出上訴狀（應抄
附繕本）。告訴人或被害人如對於本判決不服者，應具備理由請
求檢察官上訴，其上訴期間之計算係以檢察官收受判決正本之日
期為準。
                                    書記官  楊盈茹
中    華    民    國    97    年    7     月    10    日
附表一：
┌───┬─┬───┬─┬──┬──┬───┬───┬───┬───┬───┬───┬───┬───┬───┬──────┬───┬─────┐
│起訴書│年│地號  │地│面積│持份│總面積│總面積│原始地│移轉日│總價格│平均價│平均價│人頭地│移轉日│ 成交總價(B)│平均價│平均價格  │
│ 附表 │份│      │目│(平 │    │(平方 │ (坪) │主    │期(A) │（新臺│格(A)(│格(A)(│主    │期(B) │ （新臺幣） │格(B)(│(B)(坪)   │
│ 編號 │  │      │  │方公│    │公尺) │      │      │      │幣）  │平方公│坪)   │      │      │            │平方公│          │
│      │  │      │  │尺) │    │      │      │      │      │      │尺)   │      │      │      │            │尺)   │          │
╞═══╪═╪═══╪═╪══╪══╪═══╪═══╪═══╪═══╪═══╪═══╪═══╪═══╪═══╪══════╪═══╪═════╡
│      │  │386   │旱│980 │    │      │      │陳本和│880119│      │      │      │陳靴  │880630│  23,992,786│      │          │
│      │  │      │  │    │    │      │      │1/2   │      │      │      │      │      │      │            │      │          │
├───┼─┼───┼─┼──┼──┼───┼───┼───┼───┼───┼───┼───┼───┼───┼──────┼───┼─────┤
│      │  │405   │旱│965 │    │      │      │      │880120│      │      │      │陳靴  │880630│  23,625,549│      │          │
├───┼─┼───┼─┼──┼──┼───┼───┼───┼───┼───┼───┼───┼───┼───┼──────┼───┼─────┤
│      │  │455   │旱│451 │全部│      │      │      │871223│      │      │      │陳靴  │880630│  11,041,578│      │          │
├───┼─┼───┼─┼──┼──┼───┼───┼───┼───┼───┼───┼───┼───┼───┼──────┼───┼─────┤
│ (一) │  │490   │旱│432 │全部│      │      │張永南│871223│      │ 1,663│ 5,500│陳靴  │880630│  10,576,411│24,482│ 80,932.23│
├───┼─┼───┼─┼──┼──┼───┼───┼───┼───┼───┼───┼───┼───┼───┼──────┼───┼─────┤
│      │  │500   │旱│170 │全部│      │      │      │871223│      │      │      │陳靴  │880630│   4,162,013│      │          │
├───┼─┼───┼─┼──┼──┼───┼───┼───┼───┼───┼───┼───┼───┼───┼──────┼───┼─────┤
│      │  │515   │旱│1309│全部│      │      │      │871223│      │      │      │陳靴  │880630│  32,047,507│      │          │
├───┼─┼───┼─┼──┼──┼───┼───┼───┼───┼───┼───┼───┼───┼───┼──────┼───┼─────┤
│      │  │554   │旱│296 │    │      │      │      │880120│      │      │      │陳靴  │880630│   7,246,800│      │          │
├───┼─┼───┼─┼──┼──┼───┼───┼───┼───┼───┼───┼───┼───┼───┼──────┼───┼─────┤
│ 合計 │  │      │  │    │    │4603  │1392.0│      │      │      │ 1,663│ 5,500│      │      │            │      │          │
╞═══╪═╪═══╪═╪══╪══╪═══╪═══╪═══╪═══╪═══╪═══╪═══╪═══╪═══╪══════╪═══╪═════╡
│ (二) │89│821   │旱│2146│全部│      │      │呂金枝│880630│      │   862│ 2,850│陳靴  │891020│  68,758,107│      │          │
│      │  │      │  │    │    │      │      │呂雲標│      │      │      │      │      │      │            │      │          │
│      │  │      │  │    │    │      │      │呂自安│      │      │      │      │      │      │            │      │          │
│      │  ├───┼─┼──┼──┼───┼───┼───┼───┼───┼───┼───┼───┼───┼──────┼───┼─────┤
│      │  │821-3 │原│853 │全部│      │      │      │880630│      │      │      │陳靴  │891020│  25,269,567│      │          │
│      │  ├───┼─┼──┼──┼───┼───┼───┼───┼───┼───┼───┼───┼───┼──────┼───┼─────┤
│      │  │821-4 │原│1032│全部│      │      │      │880630│      │      │      │陳靴  │891020│  35,572,325│      │          │
├───┼─┼───┼─┼──┼──┼───┼───┼───┼───┼───┼───┼───┼───┼───┼──────┼───┼─────┤
│合計  │  │      │  │4031│    │4031  │1219.0│      │      │      │   862│ 2,850│      │      │ 124,600,000│30,910│ 102,187  │
╞═══╪═╪═══╪═╪══╪══╪═══╪═══╪═══╪═══╪═══╪═══╪═══╪═══╪═══╪══════╪═══╪═════╡
│ (二) │89│818   │旱│315 │全部│      │      │呂金枝│880630│      │      │ 2,850│陳靴  │891020│   9,339,098│      │          │
│      │  │      │  │    │    │      │      │呂雲標│      │      │      │      │      │      │            │      │          │
│      │  │      │  │    │    │      │      │呂自安│      │      │      │      │      │      │            │      │          │
│      ├─┼───┼─┼──┼──┼───┼───┼───┼───┼───┼───┼───┼───┼───┼──────┼───┼─────┤
│      │  │821-1 │旱│200 │全部│      │      │呂金枝│880630│      │      │ 2,850│陳靴  │891020│   5,929,586│      │          │
│      │  │      │  │    │    │      │      │呂雲標│      │      │      │      │      │      │            │      │          │
│      │  │      │  │    │    │      │      │呂自安│      │      │      │      │      │      │            │      │          │
│      ├─┼───┼─┼──┼──┼───┼───┼───┼───┼───┼───┼───┼───┼───┼──────┼───┼─────┤
│      │  │821-2 │旱│532 │1/2 │      │      │呂金枝│880630│      │      │ 2,850│陳靴  │891020│  15,772,699│      │          │
│      │  │      │  │    │    │      │      │呂雲標│      │      │      │      │      │      │            │      │          │
│      │  │      │  │    │    │      │      │呂自安│      │      │      │      │      │      │            │      │          │
├───┼─┼───┼─┼──┼──┼───┼───┼───┼───┼───┼───┼───┼───┼───┼──────┼───┼─────┤
│      │  │821-2 │旱│1104│1/2 │      │      │涂長吉│880630│      │      │      │陳靴  │891020│            │      │          │
├───┼─┼───┼─┼──┼──┼───┼───┼───┼───┼───┼───┼───┼───┼───┼──────┼───┼─────┤
│      │  │821-5 │旱│483 │    │      │      │涂長吉│880630│      │      │      │陳靴  │891020│  12,985,793│      │          │
├───┼─┼───┼─┼──┼──┼───┼───┼───┼───┼───┼───┼───┼───┼───┼──────┼───┼─────┤
│      │  │821-6 │旱│134 │    │      │      │涂長吉│880630│      │      │      │陳靴  │891020│   3,972,822│      │          │
├───┼─┼───┼─┼──┼──┼───┼───┼───┼───┼───┼───┼───┼───┼───┼──────┼───┼─────┤
│      │  │821-5 │旱│483 │1/2 │      │      │      │880630│      │      │      │陳靴  │891020│            │      │          │
├───┼─┼───┼─┼──┼──┼───┼───┼───┼───┼───┼───┼───┼───┼───┼──────┼───┼─────┤
│      │  │821-6 │旱│134 │    │      │      │      │880630│      │      │      │陳靴  │891020│   3,972,822│      │          │
├───┼─┼───┼─┼──┼──┼───┼───┼───┼───┼───┼───┼───┼───┼───┼──────┼───┼─────┤
│ 合計 │  │      │  │    │    │2236  │676.40│      │      │      │   862│ 2,850│      │      │  48,000,000│21,466│  70,965  │
╞═══╪═╪═══╪═╪══╪══╪═══╪═══╪═══╪═══╪═══╪═══╪═══╪═══╪═══╪══════╪═══╪═════╡
│ (三) │90│631   │旱│320 │全部│320   │96.80 │陳惠祝│900822│      │      │10,000│陳世源│900903│  10,500,000│32,812│ 108,475  │
╞═══╪═╪═══╪═╪══╪══╪═══╪═══╪═══╪═══╪═══╪═══╪═══╪═══╪═══╪══════╪═══╪═════╡
│（四）│91│632   │旱│213 │全部│      │      │陳長遠│910508│      │ 2,117│ 7,000│辰○○│911204│            │      │          │
│      │  ├───┼─┼──┼──┼───┼───┼───┼───┼───┼───┼───┼───┼───┼──────┼───┼─────┤
│      │  │465   │旱│228 │全部│      │      │丁蔡雪│910508│      │      │      │辰○○│911204│            │      │          │
│      │  │      │  │    │    │      │      │月等人│      │      │      │      │      │      │            │      │          │
│      │  ├───┼─┼──┼──┼───┼───┼───┼───┼───┼───┼───┼───┼───┼──────┼───┼─────┤
│      │  │497   │旱│388 │全部│      │      │丁蔡雪│910508│      │      │      │辰○○│911204│            │      │          │
│      │  │      │  │    │    │      │      │月等人│      │      │      │      │      │      │            │      │          │
│      │  ├───┼─┼──┼──┼───┼───┼───┼───┼───┼───┼───┼───┼───┼──────┼───┼─────┤
│      │  │529   │旱│786 │全部│      │      │丁蔡雪│910508│      │      │      │辰○○│911204│            │      │          │
│      │  │      │  │    │    │      │      │月等人│      │      │      │      │      │      │            │      │          │
├───┼─┼───┼─┼──┼──┼───┼───┼───┼───┼───┼───┼───┼───┼───┼──────┼───┼─────┤
│      │  │619   │旱│732 │全部│      │      │      │      │      │      │      │辰○○│911204│            │      │          │
├───┼─┼───┼─┼──┼──┼───┼───┼───┼───┼───┼───┼───┼───┼───┼──────┼───┼─────┤
│      │  │632   │旱│213 │全部│      │      │      │      │      │      │      │辰○○│911204│            │      │          │
├───┼─┼───┼─┼──┼──┼───┼───┼───┼───┼───┼───┼───┼───┼───┼──────┼───┼─────┤
│      │  │667   │旱│587 │全部│      │      │陳其福│910816│      │      │      │辰○○│911204│            │      │          │
├───┼─┼───┼─┼──┼──┼───┼───┼───┼───┼───┼───┼───┼───┼───┼──────┼───┼─────┤
│      │  │789   │旱│1033│全部│      │      │陳其福│910816│      │      │      │辰○○│911204│            │      │          │
├───┼─┼───┼─┼──┼──┼───┼───┼───┼───┼───┼───┼───┼───┼───┼──────┼───┼─────┤
│ 合計 │  │      │  │    │    │3066  │927.00│      │      │      │2,117 │7,000 │      │      │ 118,404,000│38,618│ 127,671  │
╞═══╪═╪═══╪═╪══╪══╪═══╪═══╪═══╪═══╪═══╪═══╪═══╪═══╪═══╪══════╪═══╪═════╡
│ (五) │91│629   │原│485 │全部│485   │146.00│呂世雄│910808│      │      │ 5,800│黃景琪│911204│  14,749,000│30,410│ 100,535  │
│      │  │      │  │    │    │      │      │1/8   │      │      │      │      │      │      │            │      │          │
│      │  │      │  │    │    │      │      │呂山  │      │      │      │      │      │      │            │      │          │
│      │  │      │  │    │    │      │      │1/4   │      │      │      │      │      │      │            │      │          │
│      │  │      │  │    │    │      │      │辰○○│      │      │      │      │      │      │            │      │          │
│      │  │      │  │    │    │      │      │6/8   │      │      │      │      │      │      │            │      │          │
│      │  ├───┼─┼──┼──┼───┼───┼───┼───┼───┼───┼───┼───┼───┼──────┼───┼─────┤
│      │  │694   │原│698 │全部│698   │211.00│呂世雄│910808│      │      │ 5,800│黃景琪│911204│  12,238,000│17,532│  57,963  │
│      │  │      │  │    │    │      │      │1/8   │      │      │      │      │      │      │            │      │          │
│      │  │      │  │    │    │      │      │呂山  │      │      │      │      │      │      │            │      │          │
│      │  │      │  │    │    │      │      │1/4   │      │      │      │      │      │      │            │      │          │
│      │  │      │  │    │    │      │      │辰○○│      │      │      │      │      │      │            │      │          │
│      │  │      │  │    │    │      │      │6/8   │      │      │      │      │      │      │            │      │          │
╞═══╪═╪═══╪═╪══╪══╪═══╪═══╪═══╪═══╪═══╪═══╪═══╪═══╪═══╪══════╪═══╪═════╡
│ (六) │87│478   │旱│514 │全部│514   │155.49│澎湖育│861105│      │      │1,058 │賴海珠│870112│  20,213,000│39,324│ 130,003  │
│      │  │      │  │    │    │      │      │樂公司│      │      │      │      │      │      │            │      │          │
╞═══╪═╪═══╪═╪══╪══╪═══╪═══╪═══╪═══╪═══╪═══╪═══╪═══╪═══╪══════╪═══╪═════╡
│ (七) │91│465   │  │    │    │      │      │丁國恩│910508│226 萬│2,275 │7,000 │辰○○│911204│            │      │ 127,000  │
│      │  ├───┼─┼──┼──┼───┼───┼───┤      │      │      │      │      │      │            │      │          │
│      │  │497   │  │    │    │      │      │丁國恩│      │      │      │      │      │      │            │      │          │
│      │  ├───┼─┼──┼──┼───┼───┼───┤      │      │      │      │      │      │            │      │          │
│      │  │529   │  │    │    │      │      │丁國恩│      │      │      │      │      │      │            │      │          │
╞═══╪═╪═══╪═╪══╪══╪═══╪═══╪═══╪═══╪═══╪═══╪═══╪═══╪═══╪══════╪═══╪═════╡
│ (八) │  │623   │旱│771 │    │      │      │陳永溪│881007│125萬 │      │      │申○○│890906│  25,169,914│      │          │
├───┼─┼───┼─┼──┼──┼───┼───┼───┼───┼───┼───┼───┼───┼───┼──────┼───┼─────┤
│      │  │650   │旱│184 │    │      │      │陳芳蓮│890218│      │      │      │申○○│890906│   6,006,827│      │          │
│      │  │      │  │    │    │      │      │等六人│      │      │      │      │      │      │            │      │          │
├───┼─┼───┼─┼──┼──┼───┼───┼───┼───┼───┼───┼───┼───┼───┼──────┼───┼─────┤
│      │  │650-1 │旱│175 │    │      │      │      │890218│      │      │      │申○○│890906│   5,713,015│      │          │
├───┼─┼───┼─┼──┼──┼───┼───┼───┼───┼───┼───┼───┼───┼───┼──────┼───┼─────┤
│      │  │650-2 │旱│97  │    │      │      │      │890218│      │      │      │申○○│890906│   3,166,642│      │          │
├───┼─┼───┼─┼──┼──┼───┼───┼───┼───┼───┼───┼───┼───┼───┼──────┼───┼─────┤
│      │  │783   │墓│89  │    │      │      │陳雙仲│890131│      │      │      │申○○│890906│   2,905,476│      │          │
│      │  │      │  │    │    │      │      │陳雙港│      │      │      │      │      │      │            │      │          │
├───┼─┼───┼─┼──┼──┼───┼───┼───┼───┼───┼───┼───┼───┼───┼──────┼───┼─────┤
│      │  │783-1 │墓│90  │    │      │      │陳雙仲│890131│      │      │      │申○○│890906│   2,938,122│      │          │
│      │  │      │  │    │    │      │      │陳雙港│      │      │      │      │      │      │            │      │          │
├───┼─┼───┼─┼──┼──┼───┼───┼───┼───┼───┼───┼───┼───┼───┼──────┼───┼─────┤
│ 合計 │  │      │  │    │    │1406  │4647.0│      │      │      │      │      │      │      │   4,500,000│32,645│ 107,923  │
│      │  │      │  │    │    │      │4647.0│      │      │      │      │      │      │      │            │      │          │
│      │  │      │  │    │    │      │      │      │      │      │      │      │      │      │            │      │          │
╞═══╪═╪═══╪═╪══╪══╪═══╪═══╪═══╪═══╪═══╪═══╪═══╪═══╪═══╪══════╪═══╪═════╡
│ (九) │  │13    │旱│669 │    │      │      │丁嘉祥│880105│      │2164.9│ 7,157│天○○│890921│  19,828,608│      │          │
│      │  │      │  │    │    │      │      │丁文  │      │      │      │      │      │      │            │      │          │
├───┼─┼───┼─┼──┼──┼───┼───┼───┼───┼───┼───┼───┼───┼───┼──────┼───┼─────┤
│      │  │106   │旱│141 │    │      │      │李清發│881022│      │      │      │天○○│890921│   4,179,123│      │          │
├───┼─┼───┼─┼──┼──┼───┼───┼───┼───┼───┼───┼───┼───┼───┼──────┼───┼─────┤
│      │  │725   │旱│684 │    │      │      │張冠冕│880510│      │      │      │天○○│890921│  20,273,195│      │          │
├───┼─┼───┼─┼──┼──┼───┼───┼───┼───┼───┼───┼───┼───┼───┼──────┼───┼─────┤
│      │  │849   │旱│664 │    │      │      │      │      │      │      │      │天○○│890921│  13,219,072│      │          │
├───┼─┼───┼─┼──┼──┼───┼───┼───┼───┼───┼───┼───┼───┼───┼──────┼───┼─────┤
│ 合計 │  │      │  │    │    │2158  │652.00│      │      │      │      │      │      │      │  57,500,000│26,645│  88,087  │
╞═══╪═╪═══╪═╪══╪══╪═══╪═══╪═══╪═══╪═══╪═══╪═══╪═══╪═══╪══════╪═══╪═════╡
│ (九) │88│647   │旱│1149│全部│976   │295.24│丁嘉祥│880625│      │      │ 7,157│張詩怡│881022│  54,411,362│47,210│ 156,074  │
│      │  │      │  │    │    │      │      │丁文  │      │      │      │      │      │      │            │      │          │
│      │  ├───┼─┼──┼──┼───┼───┼───┼───┼───┼───┼───┼───┼───┼──────┼───┼─────┤
│      │  │466   │旱│543 │全部│      │      │丁嘉祥│880105│      │      │ 7,157│天○○│880624│  16,009,133│      │          │
│      │  │      │  │    │    │      │      │丁文  │      │      │      │      │      │      │            │      │          │
│      │  ├───┼─┼──┼──┼───┼───┼───┼───┼───┼───┼───┼───┼───┼──────┼───┼─────┤
│      │  │459   │旱│747 │全部│      │      │丁嘉祥│880429│      │      │ 7,157│天○○│880624│  22,023,613│      │          │
│      │  │      │  │    │    │      │      │丁文  │      │      │      │      │      │      │            │      │          │
╞═══╪═╪═══╪═╪══╪══╪═══╪═══╪═══╪═══╪═══╪═══╪═══╪═══╪═══╪══════╪═══╪═════╡
│ (十) │  │492   │旱│204 │全部│      │      │丁活泉│871208│      │1361.2│ 4,500│天○○│880624│   6,014,480│      │          │
│      ├─┼───┼─┼──┼──┼───┼───┼───┼───┼───┼───┼───┼───┼───┼──────┼───┼─────┤
│      │  │494   │旱│398 │全部│      │      │丁活泉│871208│      │1361.2│ 4,500│天○○│880624│  11,734,134│      │          │
│      ├─┼───┼─┼──┼──┼───┼───┼───┼───┼───┼───┼───┼───┼───┼──────┼───┼─────┤
│      │  │499   │旱│732 │全部│      │      │      │880624│      │      │      │天○○│880624│  21,581,372│      │          │
│      ├─┼───┼─┼──┼──┼───┼───┼───┼───┼───┼───┼───┼───┼───┼──────┼───┼─────┤
│      │  │506   │旱│587 │全部│      │      │丁活泉│880624│      │1361.2│ 4,500│天○○│880624│  17,306,374│      │          │
│      ├─┼───┼─┼──┼──┼───┼───┼───┼───┼───┼───┼───┼───┼───┼──────┼───┼─────┤
│      │  │512   │旱│1018│全部│      │      │丁活泉│880624│      │1361.2│ 4,500│天○○│880624│  30,013,439│      │          │
├───┼─┼───┼─┼──┼──┼───┼───┼───┼───┼───┼───┼───┼───┼───┼──────┼───┼─────┤
│ 合計 │  │      │  │    │    │      │      │      │      │      │      │      │      │      │            │29,823│ 98,588.43│
╞═══╪═╪═══╪═╪══╪══╪═══╪═══╪═══╪═══╪═══╪═══╪═══╪═══╪═══╪══════╪═══╪═════╡
│(十一)│87│27    │建│44  │全部│      │      │李清發│870522│      │      │      │賴海珠│870626│  17,980,781│      │          │
│      │  ├───┼─┼──┼──┼───┼───┼───┼───┼───┼───┼───┼───┼───┼──────┼───┼─────┤
│      │  │658   │旱│504 │全部│      │      │      │870522│      │      │      │賴海珠│870626│  10,560,141│      │          │
│      │  ├───┼─┼──┼──┼───┼───┼───┼───┼───┼───┼───┼───┼───┼──────┼───┼─────┤
│      │  │659   │旱│296 │全部│      │      │李清發│870522│      │      │      │賴海珠│870626│  20,941,901│      │          │
│      │  ├───┼─┼──┼──┼───┼───┼───┼───┼───┼───┼───┼───┼───┼──────┼───┼─────┤
│      │  │661   │旱│587 │全部│      │      │      │870522│      │      │      │賴海珠│870626│   1,569,750│      │          │
├───┼─┼───┼─┼──┼──┼───┼───┼───┼───┼───┼───┼───┼───┼───┼──────┼───┼─────┤
│ 合計 │  │      │  │    │    │1431  │432.87│      │      │50萬 (│1039.5│3436.3│      │      │  35,000,000│24,475│  80,915  │
│      │  │      │  │    │    │      │      │      │      │106+27│      │      │      │      │            │      │          │
│      │  │      │  │    │    │      │      │      │      │+659地│      │      │      │      │            │      │          │
│      │  │      │  │    │    │      │      │      │      │號)   │      │      │      │      │            │      │          │
└───┴─┴───┴─┴──┴──┴───┴───┴───┴───┴───┴───┴───┴───┴───┴──────┴───┴─────┘
附表二：
┌──────┬──────┬──────┬───────┬──────┬──────┐
│ 金主帳戶   │ 股東帳戶   │中興銀行臺北│ 地主帳戶     │ 股東帳戶   │ 金主帳戶   │
│            │            │分行股款存儲│              │            │            │
│            │            │帳戶        │              │            │            │
├──────┴──────┼──────┼───────┴──────┴──────┤
│        91年12月3日       │91年12月4日 │                91年12月5日               │
├──────┬──────┼──────┼───────┬──────┬──────┤
│張永昌      │黃妙美      │黃妙美匯入  │陳世源        │呂聖真      │            │
│中興銀行忠孝│12,450,000  │44,150,000  │ 4,500,000    │ 4,500,000  │            │
│分行        │16,700,000  │            │              │     （A）  │            │
│147,652,000 │15,000,000  │            ├───────┼──────┼──────┤
│            │            │            │黃景琪        │黃妙美      │張永昌      │
│            │            │            │24,748,000    │24,748,000  │復華銀行高雄│
│            │            │            │              │            │分行        │
│            │            │            │              │            │11,700,000  │
│            │            │            │              │            ├──────┤
│            │            │            │              │            │張永昌      │
│            │            │            │              │            │高雄企銀北高│
│            │            │            │              │            │雄分行      │
│            │            │            │              │            │12,450,000  │
│            ├──────┼──────┼───────┼──────┼──────┤
│            │呂聖真      │呂聖真匯入  │辰○○        │黃妙美      │張永昌      │
│            │ 5,000,000  │35,000,000  │118,404,000   │19,401,190  │復華銀行高雄│
│            │15,000,000  │            │              │            │分行        │
│            │15,000,000  │            │              │            │20,000,000  │
│            │            │            │              ├──────┼──────┤
│            │            │            │              │呂聖真      │張永昌      │
│            │            │            │              │30,500,000  │安泰銀行前金│
│            │            │            │              │     （B）  │分行        │
│            │            │            │              │  (A)+(B)   │20,000,000  │
│            │            │            │              │            │10,000,000  │
│            │            │            │              │            ├──────┤
│            │            │            │              │            │黃素珠      │
│            │            │            │              │            │復華銀行三民│
│            │            │            │              │            │分行        │
│            │            │            │              │            │10,000,000  │
│            ├──────┼──────┤              ├──────┼──────┤
│            │呂淑真      │呂淑真匯入  │              │呂淑真      │張永昌      │
│            │15,000,000  │20,502,810  │              │20,502,810  │安泰銀行前金│
│            │ 5,502,810  │            │              │            │分行        │
│            │            │            │              │            │20,000,000  │
│            │            │            │              │            │   502,810  │
│            │            │            │              │            │            │
│            ├──────┼──────┤              ├──────┼──────┤
│            │呂鴻銘      │呂鴻銘匯入  │              │呂鴻銘      │張永昌      │
│            │20,000,000  │48,000,000  │              │48,000,000  │安泰銀行前金│
│            │ 8,000,000  │            │              │            │分行        │
│            │20,000,000  │            │              │            │20,000,000  │
│            │            │            │              │            │20,000,000  │
│            │            │            │              │            │ 8,000,000  │
├──────┼──────┼──────┼───────┼──────┼──────┤
│147,652,000 │147,652,000 │147,652,000 │147,652,000   │147,652,000 │147,652,000 │
└──────┴──────┴──────┴───────┴──────┴──────┘


司法院資訊處製作；財團法人民間司法改革基金會備份。
